# Noun inflection and derivation




## Noun stem variation and allomorph selection
The nominal stems were classified according to what is the stem variation
and what allomorphs they select. This section lists all the possible
variations and all their allomorph selections. Each class description 
gives the key forms that can be used when classifying new words, the 
examples of inflection and negative examples for the most obvious missed
allomorphs and differentiating factors. The example list should be at 
least:
singular nominative, singular essive, singular inessive, plural essive,
plural elative, singular partitives, singular illatives, plural partitives
plural GENITIVEs, plural illatives and the compound forms.

### Noun stems without stem variation
The most basic noun stem does not have any stem internal variation and
uses few commonest allomorphs. The words in this class are either 
bisyllabic or have one of common derivational suffixes: sto, ....
The nouns in this class end in o, u, y or ö, which determines their 
illative suffix and therefore exact classification:

*Noun 1o examples:*
* *talo:* `talo+N+Sg+Nom` (Eng. # house)
* *talona:* `talo+N+Sg+Ess`
* *talossa:* `talo+N+Sg+Ine`
* *taloina:* `talo+N+Pl+Ess`
* *taloista:* `talo+N+Pl+Ela`
* *taloa:* `talo+N+Sg+Par`
* ★*talota:* `talo+N+Sg+Par` (is not standard language)
* *taloon:* `talo+N+Sg+Ill`
* ★*taloseen:* `talo+N+Sg+Ill` (is not standard language)
* *taloja:* `talo+N+Pl+Par`
* ★*taloita:* `talo+N+Pl+Par` (is not standard language)
* *talojen:* `talo+N+Pl+Gen`
* ★*taloiden:* `talo+N+Pl+Gen` (is not standard language)
* ★*taloitten:* `talo+N+Pl+Gen` (is not standard language)
* *taloihin:* `talo+N+Pl+Ill`
* *talojuttu:* `talo+N+Sg+Nom#juttu+N+Sg+Nom` (Eng. # house thing)
* *talonjuttu:* `talo+N+Sg+Gen#juttu+N+Sg+Nom` (Eng. # house’s thing)
* *talojenjuttu:* `talo+N+Pl+Gen#juttu+N+Sg+Nom` (Eng. # houses’ thing)

*Nouns 1o non-standard examples:*
* *taloin:* `talo+N+Use/Rare+Pl+Gen`
* *talohon:* `talo+N+Err/Orth+Sg+Ill`

The stems ending in u are also without variationm and the bisyllabic ones
have the same simple allomorph pattern:

*Noun 1u examples:*
* *asu:* `asu+N+Sg+Nom` (Eng. # outfit)
* *asua:* `asu+N+Sg+Par`
* *asuun:* `asu+N+Sg+Ill`
* *asuna:* `asu+N+Sg+Ess`
* *asussa:* `asu+N+Sg+Ine`
* *asuja:* `asu+N+Pl+Par`
* *asujen:* `asu+N+Pl+Gen`
* *asuihin:* `asu+N+Pl+Ill`
* *asuina:* `asu+N+Pl+Ess`
* *asuissa:* `asu+N+Pl+Ine`

*Nouns 1u non-standard examples:*
* *asuin:* `asu+N+Use/Rare+Pl+Gen`
* *asuhun:* `asu+N+Err/Orth+Sg+Ill`




*Noun 1y examples:*
* *kärry:* `kärry+N+Sg+Nom` (Eng. # cart)
* *kärryä:* `kärry+N+Sg+Par`
* *kärryyn:* `kärry+N+Sg+Ill`
* *kärrynä:* `kärry+N+Sg+Ess`
* *kärryssä:* `kärry+N+Sg+Ine`
* *kärryjä:* `kärry+N+Pl+Par`
* *kärryjen:* `kärry+N+Pl+Gen`
* *kärryihin:* `kärry+N+Pl+Ill`
* *kärryinä:* `kärry+N+Pl+Ess`
* *kärryissä:* `kärry+N+Pl+Ine`

*Nouns 1y non-standard examples:*
* *kärryin:* `kärry+N+Use/Rare+Pl+Gen`
* *kärryhyn:* `kärry+N+Err/Orth+Sg+Ill`


*Nouns 1ö examples:*
* *mömmö:* `mömmö+N+Sg+Nom` (Eng. # gunk)
* *mömmöä:* `mömmö+N+Sg+Par`
* *mömmöön:* `mömmö+N+Sg+Ill`
* *mömmönä:* `mömmö+N+Sg+Ess`
* *mömmössä:* `mömmö+N+Sg+Ine`
* *mömmöjä:* `mömmö+N+Pl+Par`
* *mömmöjen:* `mömmö+N+Pl+Gen`
* *mömmöihin:* `mömmö+N+Pl+Ill`
* *mömmöinä:* `mömmö+N+Pl+Ess`
* *mömmöissä:* `mömmö+N+Pl+Ine`

*Nouns 1ö non-standard examples:*
* *mömmöin:* `mömmö+N+Use/Rare+Pl+Gen`
* *mömmöhön:* `mömmö+N+Err/Orth+Sg+Ill`

### Basic gradation cases
The basic stems without variations other than consonant gradation.

*Nouns 1ko examples:*
* *ukko:* `ukko+N+Sg+Nom` (Eng. # geezer)
* *ukossa:* `ukko+N+Sg+Ine`
* *ukoista:* `ukko+N+Pl+Ela`
* *ukkoihin:* `ukko+N+Pl+Ill`

*Nouns 1ko non-standard examples:*
* *ukkoin:* `ukko+N+Use/Rare+Pl+Gen`
* *ukkohon:* `ukko+N+Err/Orth+Sg+Ill`



*Nouns 1ku examples:*
* *tikku:* `tikku+N+Sg+Nom` (Eng. # stick)
* *tikussa:* `tikku+N+Sg+Ine`
* *tikuista:* `tikku+N+Pl+Ela`
* *tikkuihin:* `tikku+N+Pl+Ill`

*Nouns 1ku non-standard examples:*
* *tikkuin:* `tikku+N+Use/Rare+Pl+Gen`
* *tikkuhun:* `tikku+N+Err/Orth+Sg+Ill`






*Nouns 1ky examples:*
* *myrkky:* `myrkky+N+Sg+Nom` (Eng. # poison)
* *myrkyssä:* `myrkky+N+Sg+Ine`
* *myrkyistä:* `myrkky+N+Pl+Ela`
* *myrkkyihin:* `myrkky+N+Pl+Ill`

*Nouns 1ky non-standard examples:*
* *myrkkyin:* `myrkky+N+Use/Rare+Pl+Gen`
* *myrkkyhyn:* `myrkky+N+Err/Orth+Sg+Ill`


*Nouns 1kö examples:*
* *yökkö:* `yökkö+N+Sg+Nom` (Eng. # nightfly)
* *yökössä:* `yökkö+N+Sg+Ine`
* *yököistä:* `yökkö+N+Pl+Ela`
* *yökköihin:* `yökkö+N+Pl+Ill`

*Nouns 1kö non-standard examples:*
* *yökköin:* `yökkö+N+Use/Rare+Pl+Gen`
* *yökköhön:* `yökkö+N+Err/Orth+Sg+Ill`


*Nouns 1po examples:*
* *happo:* `happo+N+Sg+Nom` (Eng. # acid)
* *hapossa:* `happo+N+Sg+Ine`
* *hapoista:* `happo+N+Pl+Ela`
* *happoihin:* `happo+N+Pl+Ill`

*Nouns 1po non-standard examples:*
* *happoin:* `happo+N+Use/Rare+Pl+Gen`
* *happohon:* `happo+N+Err/Orth+Sg+Ill`



*Nouns 1pu examples:*
* *lippu:* `lippu+N+Sg+Nom`
* *lipussa:* `lippu+N+Sg+Ine`
* *lipuista:* `lippu+N+Pl+Ela`
* *lippuihin:* `lippu+N+Pl+Ill`

*Nouns 1pu non-standard examples:*
* *lippuin:* `lippu+N+Use/Rare+Pl+Gen`
* *lippuhun:* `lippu+N+Err/Orth+Sg+Ill`



*Nouns 1py examples:*
* *ryyppy:* `ryyppy+N+Sg+Nom` (Eng. # swirl)
* *ryypyssä:* `ryyppy+N+Sg+Ine`
* *ryypyistä:* `ryyppy+N+Pl+Ela`
* *ryyppyihin:* `ryyppy+N+Pl+Ill`

*Nouns 1py non-standard examples:*
* *ryyppyin:* `ryyppy+N+Use/Rare+Pl+Gen`
* *ryyppyhyn:* `ryyppy+N+Err/Orth+Sg+Ill`


*Nouns 1pö examples:*
* *törppö:* `törppö+N+Sg+Nom` (Eng. # bozo)
* *törpössä:* `törppö+N+Sg+Ine`
* *törpöistä:* `törppö+N+Pl+Ela`
* *törppöihin:* `törppö+N+Pl+Ill`

*Nouns 1pö non-standard examples:*
* *törppöin:* `törppö+N+Use/Rare+Pl+Gen`
* *törppöhön:* `törppö+N+Err/Orth+Sg+Ill`


*Nouns 1to examples:*
* *hirtto:* `hirtto+N+Sg+Nom` (Eng. # hanging)
* *hirtossa:* `hirtto+N+Sg+Ine`
* *hirtoista:* `hirtto+N+Pl+Ela`
* *hirttoihin:* `hirtto+N+Pl+Ill`

*Nouns 1to non-standard examples:*
* *hirttoin:* `hirtto+N+Use/Rare+Pl+Gen`
* *hirttohon:* `hirtto+N+Err/Orth+Sg+Ill`



*Nouns 1tu examples:*
* *torttu:* `torttu+N+Sg+Nom` (Eng. # tart)
* *tortussa:* `torttu+N+Sg+Ine`
* *tortuista:* `torttu+N+Pl+Ela`
* *torttuihin:* `torttu+N+Pl+Ill`

*Nouns 1tu non-standard examples:*
* *torttuin:* `torttu+N+Use/Rare+Pl+Gen`
* *torttuhon:* `torttu+N+Err/Orth+Sg+Ill`



*Nouns 1ty examples:*
* *pytty:* `pytty+N+Sg+Nom` (Eng. # cup)
* *pytyssä:* `pytty+N+Sg+Ine`
* *pytyistä:* `pytty+N+Pl+Ela`
* *pyttyihin:* `pytty+N+Pl+Ill`

*Nouns 1ty non-standard examples:*
* *pyttyin:* `pytty+N+Use/Rare+Pl+Gen`
* *pyttyhyn:* `pytty+N+Err/Orth+Sg+Ill`


*Nouns 1tö examples:*
* *pönttö:* `pönttö+N+Sg+Nom` (Eng. # pot)
* *pöntössä:* `pönttö+N+Sg+Ine`
* *pöntöistä:* `pönttö+N+Pl+Ela`
* *pönttöihin:* `pönttö+N+Pl+Ill`

*Nouns 1tö non-standard examples:*
* *pönttöin:* `pönttö+N+Use/Rare+Pl+Gen`
* *pönttöhön:* `pönttö+N+Err/Orth+Sg+Ill`


Between two vowels, the weak grade of k is optionally an apostrophe
instead. For k that is not optionally ’, for example when it is after a
consonant other than s, the variation is k ~ 0 instead (e.g. NOUN_UKKO).

*Nouns 1ko examples:*
* *teko:* `teko+N+Sg+Nom` (Eng. # action)
* *teossa:* `teko+N+Sg+Ine`
* *te’ossa:* `teko+N+Sg+Ine`

*Nouns 1ko non-standard examples:*
* *tekoin:* `teko+N+Use/Rare+Pl+Gen`
* *tekohon:* `teko+N+Err/Orth+Sg+Ill`



*Nouns 1ku examples:*
* *maku:* `maku+N+Sg+Nom` (Eng. # taste)
* *maussa:* `maku+N+Sg+Ine`
* *ma’ussa:* `maku+N+Sg+Ine`

*Nouns 1ku non-standard examples:*
* *makuin:* `maku+N+Use/Rare+Pl+Gen`
* *makuhon:* `maku+N+Err/Orth+Sg+Ill`



*Nouns 1ky examples:*
* *näky:* `näky+N+Sg+Nom` (Eng. # vision)
* *näyssä:* `näky+N+Sg+Ine`
* *nä’yssä:* `näky+N+Sg+Ine`

*Nouns 1ky non-standard examples:*
* *näkyin:* `näky+N+Use/Rare+Pl+Gen`
* *näkyhyn:* `näky+N+Err/Orth+Sg+Ill`


*Nouns 1kö examples:*
* *näkö:* `näkö+N+Sg+Nom` (Eng. # eyesight)
* *näössä:* `näkö+N+Sg+Ine`
* *nä’össä:* `näkö+N+Sg+Ine`

*Nouns 1kö non-standard examples:*
* *näköin:* `näkö+N+Use/Rare+Pl+Gen`
* *näköhön:* `näkö+N+Err/Orth+Sg+Ill`

Between three vowels where k is surrounded by same vowels the k becomes
obligatorily ’. When the vowels are different, it becomes optionally
’ (as in NOUN_TEKO), and after consonant other than s it is k ~ 0 
(as in NOUN_UKKO).

*Nouns 1ko examples:*
* *ruoko:* `ruoko+N+Sg+Nom` (Eng. # straw)
* *ruo’ossa:* `ruoko+N+Sg+Ine`

*Nouns 1ko non-standard examples:*
* *ruokoin:* `ruoko+N+Use/Rare+Pl+Gen`
* *ruokohon:* `ruoko+N+Err/Orth+Sg+Ill`



*Nouns 1ko examples:*
* *liuku:* `liuku+N+Sg+Nom` (Eng. # slide)
* *liu’ussa:* `liuku+N+Sg+Ine`

*Nouns 1ku non-standard examples:*
* *liukuin:* `liuku+N+Use/Rare+Pl+Gen`
* *liukuhun:* `liuku+N+Err/Orth+Sg+Ill`

There is a gap in paradigms in y and ö finals of k:’

Other gradations can be more easily caught from the preceding context.

*Nouns 1po examples:*
* *hepo:* `hepo+N+Sg+Nom` (Eng. # horse)
* *hevossa:* `hepo+N+Sg+Ine`
* *hepoina:* `hepo+N+Pl+Ess`
* *hevoista:* `hepo+N+Pl+Ela`

*Nouns 1ku non-standard examples:*
* *hepoin:* `hepo+N+Use/Rare+Pl+Gen`
* *hepohon:* `hepo+N+Err/Orth+Sg+Ill`



*Nouns 1pu examples:*
* *apu:* `apu+N+Sg+Nom` (Eng. # help)
* *avussa:* `apu+N+Sg+Ine`
* *apuihin:* `apu+N+Pl+Ill`
* *avuista:* `apu+N+Pl+Ela`

*Nouns 1pu non-standard examples:*
* *apuin:* `apu+N+Use/Rare+Pl+Gen`
* *apuhun:* `apu+N+Err/Orth+Sg+Ill`



*Nouns 1py examples:*
* *käpy:* `käpy+N+Sg+Nom` (Eng. # pinecone)
* *kävyssä:* `käpy+N+Sg+Ine`
* *käpyihin:* `käpy+N+Pl+Ill`
* *kävyistä:* `käpy+N+Pl+Ela`

*Nouns 1py non-standard examples:*
* *käpyin:* `käpy+N+Use/Rare+Pl+Gen`
* *käpyhyn:* `käpy+N+Err/Orth+Sg+Ill`


*Nouns 1pö examples:*
* *löpö:* `löpö+N+Sg+Nom` (Eng. # gasoline)
* *lövössä:* `löpö+N+Sg+Ine`
* *löpöihin:* `löpö+N+Pl+Ill`
* *lövöistä:* `löpö+N+Pl+Ela`

*Nouns 1pö non-standard examples:*
* *löpöin:* `löpö+N+Use/Rare+Pl+Gen`
* *löpöhyn:* `löpö+N+Err/Orth+Sg+Ill`


*Nouns 1to examples:*
* *veto:* `veto+N+Sg+Nom` (Eng. # draft)
* *vedossa:* `veto+N+Sg+Ine`
* *vetoihin:* `veto+N+Pl+Ill`
* *vedoista:* `veto+N+Pl+Ela`

*Nouns 1to non-standard examples:*
* *vetoin:* `veto+N+Use/Rare+Pl+Gen`
* *vetohon:* `veto+N+Err/Orth+Sg+Ill`



*Nouns 1to examples:*
* *kuitu:* `kuitu+N+Sg+Nom` (Eng. # fiber)
* *kuidussa:* `kuitu+N+Sg+Ine`
* *kuituihin:* `kuitu+N+Pl+Ill`
* *kuiduista:* `kuitu+N+Pl+Ela`

*Nouns 1tu non-standard examples:*
* *kuituin:* `kuitu+N+Use/Rare+Pl+Gen`
* *kuituhon:* `kuitu+N+Err/Orth+Sg+Ill`



*Nouns 1ty examples:*
* *vety:* `vety+N+Sg+Nom` (Eng. # hydrogen)
* *vedyssä:* `vety+N+Sg+Ine`
* *vetyihin:* `vety+N+Pl+Ill`
* *vedyistä:* `vety+N+Pl+Ela`

*Nouns 1ty non-standard examples:*
* *vetyin:* `vety+N+Use/Rare+Pl+Gen`
* *vetyhyn:* `vety+N+Err/Orth+Sg+Ill`


*Nouns 1tö examples:*
* *häätö:* `häätö+N+Sg+Nom` (Eng. # evictment)
* *häädössä:* `häätö+N+Sg+Ine`
* *häädöistä:* `häätö+N+Pl+Ela`
* *häätöihin:* `häätö+N+Pl+Ill`

*Nouns 1tö non-standard examples:*
* *häätöin:* `häätö+N+Use/Rare+Pl+Gen`
* *häätöhön:* `häätö+N+Err/Orth+Sg+Ill`


*Nouns 1nko examples:*
* *runko:* `runko+N+Sg+Nom` (Eng. # body)
* *rungossa:* `runko+N+Sg+Ine`
* *rungoista:* `runko+N+Pl+Ela`
* *runkoihin:* `runko+N+Pl+Ill`

*Nouns 1nko non-standard examples:*
* *runkoin:* `runko+N+Use/Rare+Pl+Gen`
* *runkohon:* `runko+N+Err/Orth+Sg+Ill`



*Nouns 1nku examples:*
* *vinku:* `vinku+N+Sg+Nom` (Eng. # squeal)
* *vingussa:* `vinku+N+Sg+Ine`
* *vinguista:* `vinku+N+Pl+Ela`
* *vinkuihin:* `vinku+N+Pl+Ill`

*Nouns 1nku non-standard examples:*
* *vinkuin:* `vinku+N+Use/Rare+Pl+Gen`
* *vinkuhun:* `vinku+N+Err/Orth+Sg+Ill`



*Nouns 1nky examples:*
* *sänky:* `sänky+N+Sg+Nom` (Eng. # bed)
* *sängyssä:* `sänky+N+Sg+Ine`
* *sängyistä:* `sänky+N+Pl+Ela`
* *sänkyihin:* `sänky+N+Pl+Ill`

*Nouns 1nky non-standard examples:*
* *sänkyin:* `sänky+N+Use/Rare+Pl+Gen`
* *sänkyhyn:* `sänky+N+Err/Orth+Sg+Ill`


*Nouns 1nkö examples:*
* *ylänkö:* `ylänkö+N+Sg+Nom` (Eng. # highlands)
* *ylängössä:* `ylänkö+N+Sg+Ine`
* *ylängöistä:* `ylänkö+N+Pl+Ela`
* *ylänköihin:* `ylänkö+N+Pl+Ill`

*Nouns 1nkö non-standard examples:*
* *ylänköin:* `ylänkö+N+Use/Rare+Pl+Gen`
* *ylänköhön:* `ylänkö+N+Err/Orth+Sg+Ill`


*Nouns 1mpo examples:*
* *sampo:* `sampo+N+Sg+Nom` (Eng. # sampo)
* *sammossa:* `sampo+N+Sg+Ine`
* *sampoina:* `sampo+N+Pl+Ess`
* *sammoista:* `sampo+N+Pl+Ela`

*Nouns 1mpo non-standard examples:*
* *sampoin:* `sampo+N+Use/Rare+Pl+Gen`
* *sampohon:* `sampo+N+Err/Orth+Sg+Ill`



*Nouns 1mpu examples:*
* *rumpu:* `rumpu+N+Sg+Nom` (Eng. # drum)
* *rummussa:* `rumpu+N+Sg+Ine`
* *rumpuihin:* `rumpu+N+Pl+Ill`
* *rummuista:* `rumpu+N+Pl+Ela`

*Nouns 1mpu non-standard examples:*
* *rumpuin:* `rumpu+N+Use/Rare+Pl+Gen`
* *rumpuhun:* `rumpu+N+Err/Orth+Sg+Ill`

There is a gap in paradigms in y finals with p:m variation


*Nouns 1mpö examples:*
* *lämpö:* `lämpö+N+Sg+Nom` (Eng. # warmth)
* *lämmössä:* `lämpö+N+Sg+Ine`
* *lämpöihin:* `lämpö+N+Pl+Ill`
* *lämmöistä:* `lämpö+N+Pl+Ela`

*Nouns 1mpö non-standard examples:*
* *lämpöin:* `lämpö+N+Use/Rare+Pl+Gen`
* *lämpöhön:* `lämpö+N+Err/Orth+Sg+Ill`


*Nouns 1lto examples:*
* *kielto:* `kielto+N+Sg+Nom` (Eng. # denial)
* *kiellossa:* `kielto+N+Sg+Ine`
* *kieltoihin:* `kielto+N+Pl+Ill`
* *kielloista:* `kielto+N+Pl+Ela`

*Nouns 1lto non-standard examples:*
* *kieltoin:* `kielto+N+Use/Rare+Pl+Gen`
* *kieltohon:* `kielto+N+Err/Orth+Sg+Ill`



*Nouns 1ltu examples:*
* *huoliteltu:* `huoliteltu+N+Sg+Nom` (Eng. # neat)
* *huolitellussa:* `huoliteltu+N+Sg+Ine`
* *huoliteltuihin:* `huoliteltu+N+Pl+Ill`
* *huolitelluista:* `huoliteltu+N+Pl+Ela`

*Nouns 1ltu non-standard examples:*
* *huoliteltuin:* `huoliteltu+N+Use/Rare+Pl+Gen`
* *huoliteltuhun:* `huoliteltu+N+Err/Orth+Sg+Ill`



*Nouns 1lty examples:*
* *epäilty:* `epäilty+N+Sg+Nom` (Eng. # suspect)
* *epäillyssä:* `epäilty+N+Sg+Ine`
* *epäiltyihin:* `epäilty+N+Pl+Ill`
* *epäillyistä:* `epäilty+N+Pl+Ela`

*Nouns 1lty non-standard examples:*
* *epäiltyin:* `epäilty+N+Use/Rare+Pl+Gen`
* *epäiltyhyn:* `epäilty+N+Err/Orth+Sg+Ill`


*Nouns 1ltö examples:*
* *sisältö:* `sisältö+N+Sg+Nom` (Eng. # content)
* *sisällössä:* `sisältö+N+Sg+Ine`
* *sisällöistä:* `sisältö+N+Pl+Ela`
* *sisältöihin:* `sisältö+N+Pl+Ill`

*Nouns 1ltö non-standard examples:*
* *sisältöin:* `sisältö+N+Use/Rare+Pl+Gen`
* *sisältöhön:* `sisältö+N+Err/Orth+Sg+Ill`


*Nouns 1nto examples:*
* *tunto:* `tunto+N+Sg+Nom` (Eng. # sense)
* *tunnossa:* `tunto+N+Sg+Ine`
* *tuntoihin:* `tunto+N+Pl+Ill`
* *tunnoista:* `tunto+N+Pl+Ela`

*Nouns 1nto non-standard examples:*
* *tuntoin:* `tunto+N+Use/Rare+Pl+Gen`
* *tuntohon:* `tunto+N+Err/Orth+Sg+Ill`



*Nouns 1ntu examples:*
* *lintu:* `lintu+N+Sg+Nom` (Eng. # bird)
* *linnussa:* `lintu+N+Sg+Ine`
* *lintuihin:* `lintu+N+Pl+Ill`
* *linnuista:* `lintu+N+Pl+Ela`

*Nouns 1ntu non-standard examples:*
* *lintuin:* `lintu+N+Use/Rare+Pl+Gen`
* *lintuhon:* `lintu+N+Err/Orth+Sg+Ill`



*Nouns 1nty examples:*
* *mänty:* `mänty+N+Sg+Nom` (Eng. pine tree)
* *männyssä:* `mänty+N+Sg+Ine`
* *mäntyihin:* `mänty+N+Pl+Ill`
* *männyistä:* `mänty+N+Pl+Ela`

*Nouns 1nty non-standard examples:*
* *mäntyin:* `mänty+N+Use/Rare+Pl+Gen`
* *mäntyhyn:* `mänty+N+Err/Orth+Sg+Ill`


*Nouns 1ntö examples:*
* *kääntö:* `kääntö+N+Sg+Nom` (Eng. # turn)
* *käännössä:* `kääntö+N+Sg+Ine`
* *käännöistä:* `kääntö+N+Pl+Ela`
* *kääntöihin:* `kääntö+N+Pl+Ill`

*Nouns 1ntö non-standard examples:*
* *kääntöin:* `kääntö+N+Use/Rare+Pl+Gen`
* *kääntöhön:* `kääntö+N+Err/Orth+Sg+Ill`


*Nouns 1rto examples:*
* *siirto:* `siirto+N+Sg+Nom` (Eng. # move)
* *siirrossa:* `siirto+N+Sg+Ine`
* *siirtoihin:* `siirto+N+Pl+Ill`
* *siirroista:* `siirto+N+Pl+Ela`

*Nouns 1rto non-standard examples:*
* *siirtoin:* `siirto+N+Use/Rare+Pl+Gen`
* *siirtohon:* `siirto+N+Err/Orth+Sg+Ill`


There is a gap that misses all other stem vowels of r:t variation except
o

The k:v variation is unique to handful of words of form CUkU, such as


*Nouns 1cuku examples:*
* *luku:* `luku+N+Sg+Nom` (Eng. # figure)
* *luvussa:* `luku+N+Sg+Ine`
* *luvuista:* `luku+N+Pl+Ela`
* *lukuihin:* `luku+N+Pl+Ill`

*Nouns 1cuku non-standard examples:*
* *lukuin:* `luku+N+Use/Rare+Pl+Gen`
* *lukuhun:* `luku+N+Err/Orth+Sg+Ill`



*Nouns 1cyky examples:*
* *kyky:* `kyky+N+Sg+Nom` (Eng. # skill)
* *kyvyssä:* `kyky+N+Sg+Ine`
* *kyvyistä:* `kyky+N+Pl+Ela`
* *kykyihin:* `kyky+N+Pl+Ill`

*Nouns 1cyky non-standard examples:*
* *kykyin:* `kyky+N+Use/Rare+Pl+Gen`
* *kykyhyn:* `kyky+N+Err/Orth+Sg+Ill`





The trisyllabic and longer words with stem vowels o, u, y, ö
have no stem variation either, but selection of suffix allomorphs for
plural GENITIVEs and partitives is different:

*Noun 2o examples:*
* *ruipelo:* `ruipelo+N+Sg+Nom` (Eng. # squirt)
* *ruipeloita:* `ruipelo+N+Pl+Par`
* *ruipeloja:* `ruipelo+N+Pl+Par`
* *ruipelojen:* `ruipelo+N+Pl+Gen`
* *ruipeloiden:* `ruipelo+N+Pl+Gen`
* *ruipeloitten:* `ruipelo+N+Pl+Gen`

*Nouns 2o non-standard examples:*
* *ruipeloin:* `ruipelo+N+Use/Rare+Pl+Gen`
* *ruipelohon:* `ruipelo+N+Err/Orth+Sg+Ill`


*Noun 2u examples:*
* *seikkailu:* `seikkailu+N+Sg+Nom` (Eng. # adventure)
* *seikkailuja:* `seikkailu+N+Pl+Par`
* *seikkailuita:* `seikkailu+N+Pl+Par`
* *seikkailujen:* `seikkailu+N+Pl+Gen`
* *seikkailuiden:* `seikkailu+N+Pl+Gen`
* *seikkailuitten:* `seikkailu+N+Pl+Gen`

*Nouns 2u non-standard examples:*
* *seikkailuin:* `seikkailu+N+Use/Rare+Pl+Gen`
* *seikkailuhun:* `seikkailu+N+Err/Orth+Sg+Ill`


*Noun 2y examples:*
* *vehkeily:* `vehkeily+N+Sg+Nom` (Eng. # mutiny)
* *vehkeilyjä:* `vehkeily+N+Pl+Par`
* *vehkeilyitä:* `vehkeily+N+Pl+Par`
* *vehkeilyjen:* `vehkeily+N+Pl+Gen`
* *vehkeilyitten:* `vehkeily+N+Pl+Gen`
* *vehkeilyiden:* `vehkeily+N+Pl+Gen`

*Nouns 2y non-standard examples:*
* *vehkeilyin:* `vehkeily+N+Use/Rare+Pl+Gen`
* *vehkeilyhyn:* `vehkeily+N+Err/Orth+Sg+Ill`


*Noun 2ö examples:*
* *jäätelö:* `jäätelö+N+Sg+Nom` (Eng. iced cream)
* *jäätelöjen:* `jäätelö+N+Pl+Gen`
* *jäätelöiden:* `jäätelö+N+Pl+Gen`
* *jäätelöitten:* `jäätelö+N+Pl+Gen`

*Nouns 2ö non-standard examples:*
* *jäätelöin:* `jäätelö+N+Use/Rare+Pl+Gen`
* *jäätelöhön:* `jäätelö+N+Err/Orth+Sg+Ill`

The words with stem vowel o, u, y, ö preceded by vowels still have no
more stem  variation than other cases, but give yet another pattern of 
allomorphs for plural partitives and GENITIVEs:

*Nouns 3o examples:*
* *tuomio:* `tuomio+N+Sg+Nom` (Eng. # judgment)
* *tuomiota:* `tuomio+N+Sg+Par`
* ★*tuomioa:* `tuomio+N+Sg+Par` (is not standard language)
* *tuomioita:* `tuomio+N+Pl+Par`
* *tuomioiden:* `tuomio+N+Pl+Gen`
* *tuomioitten:* `tuomio+N+Pl+Gen`
* ★*tuomiojen:* `tuomio+N+Pl+Gen` (is not standard language)
There's plenty of imaginable non-standard allomorph forms after long
vowels:

*Nouns 3o non-standard examples:*
* *tuomioa:* `tuomio+N+Use/Rare+Pl+Par`
* *tuomioin:* `tuomio+N+Use/Rare+Pl+Gen`
* *tuomiohon:* `tuomio+N+Err/Orth+Sg+Ill`
* *tuomioja:* `tuomio+N+Err/Orth+Sg+Par`
* *tuomiojen:* `tuomio+N+Err/Orth+Sg+Gen`


*Nouns 3ö examples:*
* *häiriö:* `häiriö+N+Sg+Nom` (Eng. # disruption)
* *häiriötä:* `häiriö+N+Sg+Par`
* *häiriöiden:* `häiriö+N+Pl+Gen`
* *häiriöitten:* `häiriö+N+Pl+Gen`

*Nouns 3ö non-standard examples:*
* *häiriöä:* `häiriö+N+Use/Rare+Pl+Par`
* *häiriöin:* `häiriö+N+Use/Rare+Pl+Gen`
* *häiriöhön:* `häiriö+N+Err/Orth+Sg+Ill`
* *häiriöjä:* `häiriö+N+Err/Orth+Sg+Par`
* *häiriöjen:* `häiriö+N+Err/Orth+Sg+Gen`

Similar inflection exists in limited amounts in new loan words that are
written as pronounced (thus taking no stem variation but still ending
with long vowels with a syllable boundary):

*Nouns 3eta examples:*
* *zombie:* `zombie+N+Sg+Nom` (Eng. # zombie)
* *zombieta:* `zombie+N+Sg+Par`
* *zombieita:* `zombie+N+Pl+Par`
* *zombieiden:* `zombie+N+Pl+Gen`
* *zombieitten:* `zombie+N+Pl+Gen`

*Nouns 3eta non-standard examples:*
* *zombiea:* `zombie+N+Use/Rare+Pl+Par`
* *zombiein:* `zombie+N+Use/Rare+Pl+Gen`
* *zombiehen:* `zombie+N+Err/Orth+Sg+Ill`
* *zombieja:* `zombie+N+Err/Orth+Sg+Par`
* *zombiejen:* `zombie+N+Err/Orth+Sg+Gen`

This class includes a set of new proper nouns that get nativised a bit:

*Nouns 3etä examples:*
* *Bernie:* `Bernie+N+Prop+Sg+Nom` (Eng. # Bernie)
* *Bernietä:* `Bernie+N+Prop+Sg+Par`
* *Bernieitä:* `Bernie+N+Prop+Pl+Par`
* *Bernieiden:* `Bernie+N+Prop+Pl+Gen`
* *Bernieitten:* `Bernie+N+Prop+Pl+Gen`

*Nouns 3etä non-standard examples:*
* *Berniea:* `Bernie+N+Use/Rare+Pl+Par`
* *Berniein:* `Bernie+N+Use/Rare+Pl+Gen`
* *Berniehen:* `Bernie+N+Err/Orth+Sg+Ill`
* *Bernieja:* `Bernie+N+Err/Orth+Sg+Par`
* *Berniejen:* `Bernie+N+Err/Orth+Sg+Gen`

### Optional gradation with illatives
In some trisyllabic words ending with quantitative consonant gradation, 
the illative form can attach to either strong or weak stem, even in 
standard written Finnish. Otherwise words in this class behave like other
trisyllabic stems.

*Noun 4 kko examples:*
* *lepakko:* `lepakko+N+Sg+Nom` (Eng. # bat)
* *lepakoihin:* `lepakko+N+Pl+Ill`
* *lepakkoihin:* `lepakko+N+Pl+Ill`

*Nouns 4ko non-standard examples:*
* *lepakkoin:* `lepakko+N+Use/Rare+Pl+Gen`
* *lepakkohon:* `lepakko+N+Err/Orth+Sg+Ill`


*Noun 4 kkö examples:*
* *yksikkö:* `yksikkö+N+Sg+Nom` (Eng. # unit)
* *yksiköihin:* `yksikkö+N+Pl+Ill`
* *yksikköihin:* `yksikkö+N+Pl+Ill`

*Nouns 4ko non-standard examples:*
* *yksikköin:* `yksikkö+N+Use/Rare+Pl+Gen`
* *yksikköhön:* `yksikkö+N+Err/Orth+Sg+Ill`

### I final stems
The basic variation of stem final i in nominative is that it becomes
e in plural stems. In plural GENITIVE form, the stem vowel disappears
making suffix allomorph -ien, instead of -jen.

*Nouns 5 back examples:*
* *ruuvi:* `ruuvi+N+Sg+Nom` (Eng. # screw)
* *ruuveina:* `ruuvi+N+Pl+Ess`
* *ruuvien:* `ruuvi+N+Pl+Gen`

*Nouns 5F non-standard examples:*
* *ruuvein:* `ruuvi+N+Use/Rare+Pl+Gen`
* *ruuvihin:* `ruuvi+N+Err/Orth+Sg+Ill`
* *ruuvejen:* `ruuvi+N+Err/Orth+Pl+Gen`


*Nouns 5 front examples:*
* *tyyli:* `tyyli+N+Sg+Nom` (Eng. # style)
* *tyyleinä:* `tyyli+N+Pl+Ess`
* *tyylien:* `tyyli+N+Pl+Gen`


*Nouns 5 back k~0 examples:*
* *lokki:* `lokki+N+Sg+Nom` (Eng. # seagull)
* *lokissa:* `lokki+N+Sg+Ine`
* *lokkeina:* `lokki+N+Pl+Ess`
* *lokeista:* `lokki+N+Pl+Ela`
* *lokkien:* `lokki+N+Pl+Gen`


*Nouns 5 front k~0 examples:*
* *häkki:* `häkki+N+Sg+Nom` (Eng. # cage)
* *häkissä:* `häkki+N+Sg+Ine`
* *häkkeinä:* `häkki+N+Pl+Ess`
* *häkeistä:* `häkki+N+Pl+Ela`
* *häkkien:* `häkki+N+Pl+Gen`


*Nouns 5 back p~0 examples:*
* *kuppi:* `kuppi+N+Sg+Nom` (Eng. # cup)
* *kupissa:* `kuppi+N+Sg+Ine`
* *kuppeina:* `kuppi+N+Pl+Ess`
* *kupeista:* `kuppi+N+Pl+Ela`
* *kuppien:* `kuppi+N+Pl+Gen`


*Nouns 5 front p~0 examples:*
* *tyyppi:* `tyyppi+N+Sg+Nom` (Eng. # type)
* *tyypissä:* `tyyppi+N+Sg+Ine`
* *tyyppeinä:* `tyyppi+N+Pl+Ess`
* *tyypeistä:* `tyyppi+N+Pl+Ela`
* *tyyppien:* `tyyppi+N+Pl+Gen`


*Nouns 5 back t~0 examples:*
* *kortti:* `kortti+N+Sg+Nom` (Eng. # card)
* *kortissa:* `kortti+N+Sg+Ine`
* *kortteina:* `kortti+N+Pl+Ess`
* *korteista:* `kortti+N+Pl+Ela`
* *korttien:* `kortti+N+Pl+Gen`




*Nouns 5 front t~0 examples:*
* *skeitti:* `skeitti+N+Sg+Nom` (Eng. # skate)
* *skeitissä:* `skeitti+N+Sg+Ine`
* *skeitteinä:* `skeitti+N+Pl+Ess`
* *skeiteistä:* `skeitti+N+Pl+Ela`
* *skeittien:* `skeitti+N+Pl+Gen`


*Nouns 5 back k~’~0 examples:*
* *laki:* `laki+N+Sg+Nom` (Eng. # law)
* *laissa:* `laki+N+Sg+Ine`
* *la’issa:* `laki+N+Sg+Ine`
* *lakeina:* `laki+N+Pl+Ess`
* *laeista:* `laki+N+Pl+Ela`
* *la’eista:* `laki+N+Pl+Ela`
* *lakien:* `laki+N+Pl+Gen`


*Nouns 5 back p~v examples:*
* *hupi:* `hupi+N+Sg+Nom` (Eng. # fun)
* *huvissa:* `hupi+N+Sg+Ine`
* *hupeina:* `hupi+N+Pl+Ess`
* *huveista:* `hupi+N+Pl+Ela`
* *hupien:* `hupi+N+Pl+Gen`

There is a gap in i final words for p:v variation and front harmony


*Nouns 5 back t~d examples:*
* *tauti:* `tauti+N+Sg+Nom` (Eng. # disease)
* *taudissa:* `tauti+N+Sg+Ine`
* *tauteina:* `tauti+N+Pl+Ess`
* *taudeista:* `tauti+N+Pl+Ela`
* *tautien:* `tauti+N+Pl+Gen`


*Nouns 5 front t~d examples:*
* *nihti:* `nihti+N+Sg+Nom` (Eng. # knight)
* *nihdissä:* `nihti+N+Sg+Ine`
* *nihteinä:* `nihti+N+Pl+Ess`
* *nihdeistä:* `nihti+N+Pl+Ela`
* *nihtien:* `nihti+N+Pl+Gen`


*Nouns 5 back k~g examples:*
* *vanki:* `vanki+N+Sg+Nom` (Eng. # prisoner)
* *vangissa:* `vanki+N+Sg+Ine`
* *vankeina:* `vanki+N+Pl+Ess`
* *vangeista:* `vanki+N+Pl+Ela`
* *vankien:* `vanki+N+Pl+Gen`


*Nouns 5 front k~g examples:*
* *väylinki:* `väylinki+N+Sg+Nom` (Eng. # ???)
* *väylingissä:* `väylinki+N+Sg+Ine`
* *väylinkeinä:* `väylinki+N+Pl+Ess`
* *väylingeistä:* `väylinki+N+Pl+Ela`
* *väylinkien:* `väylinki+N+Pl+Gen`

There is a gap in i final paradigm with t:l variation and back vowels.


*Nouns 5 front t~l examples:*
* *pelti:* `pelti+N+Sg+Nom` (Eng. sheet metal)
* *pellissä:* `pelti+N+Sg+Ine`
* *pelteinä:* `pelti+N+Pl+Ess`
* *pelleistä:* `pelti+N+Pl+Ela`
* *peltien:* `pelti+N+Pl+Gen`


*Nouns 5 back t~n examples:*
* *sointi:* `sointi+N+Sg+Nom` (Eng. # sound)
* *soinnissa:* `sointi+N+Sg+Ine`
* *sointeina:* `sointi+N+Pl+Ess`
* *soinneista:* `sointi+N+Pl+Ela`
* *sointien:* `sointi+N+Pl+Gen`


*Nouns 5 front t~n examples:*
* *vienti:* `vienti+N+Sg+Nom` (Eng. # export)
* *viennissä:* `vienti+N+Sg+Ine`
* *vienteinä:* `vienti+N+Pl+Ess`
* *vienneistä:* `vienti+N+Pl+Ela`
* *vientien:* `vienti+N+Pl+Gen`

New loan words ending in consonant may be inflected as i stem words

*Nouns 5 back no i examples:*
* *punk:* `punk+N+Sg+Nom` (Eng. # punk)
* *punkeina:* `punk+N+Pl+Ess`
* *punkien:* `punk+N+Pl+Gen`


*Nouns 5 front no i examples:*
* *zen:* `zen+N+Sg+Nom` (Eng. # zen)
* *zeneinä:* `zen+N+Pl+Ess`
* *zenien:* `zen+N+Pl+Gen`

The trisyllabic -i final stems work like their o, u, y. ö counterparts  ;
they combine the e:i and e:0 variation to the additional allomorphs for
plural partitive and GENITIVE:


*Nouns 6 back examples:*
* *kanaali:* `kanaali+N+Sg+Nom` (Eng. # canal)
* *kanaaleja:* `kanaali+N+Pl+Par`
* *kanaaleita:* `kanaali+N+Pl+Par`
* *kanaalien:* `kanaali+N+Pl+Gen`
* *kanaaleiden:* `kanaali+N+Pl+Gen`
* *kanaaleitten:* `kanaali+N+Pl+Gen`


*Nouns 6 front examples:*
* *kehveli:* `kehveli+N+Sg+Nom` (Eng. # hoodlum)
* *kehvelejä:* `kehveli+N+Pl+Par`
* *kehveleitä:* `kehveli+N+Pl+Par`
* *kehvelien:* `kehveli+N+Pl+Gen`
* *kehveleiden:* `kehveli+N+Pl+Gen`
* *kehveleitten:* `kehveli+N+Pl+Gen`


*Nouns 6 back no i examples:*
* *stadion:* `stadion+N+Sg+Nom` (Eng. # stadium)
* *stadioneja:* `stadion+N+Pl+Par`
* *stadioneita:* `stadion+N+Pl+Par`
* *stadionien:* `stadion+N+Pl+Gen`
* *stadioneiden:* `stadion+N+Pl+Gen`
* *stadioneitten:* `stadion+N+Pl+Gen`


*Nouns 6 front no i examples:*
* *besserwisser:* `besserwisser+N+Sg+Nom` (Eng. # besserwisser)
* *besserwisserejä:* `besserwisser+N+Pl+Par`
* *besserwissereitä:* `besserwisser+N+Pl+Par`
* *besserwisserien:* `besserwisser+N+Pl+Gen`
* *besserwissereiden:* `besserwisser+N+Pl+Gen`
* *besserwissereitten:* `besserwisser+N+Pl+Gen`

### I-final nominatives with e stems
Some of the words with i-final nominative forms have i:e variation for
singular stem, and i:0 for whole plural stems:


*Noun 7 back examples:*
* *onni:* `onni+N+Sg+Nom` (Eng. # happiness)
* *onnena:* `onni+N+Sg+Ess`
* *onnessa:* `onni+N+Sg+Ine`
* *onnissa:* `onni+N+Pl+Ine`
* *onnista:* `onni+N+Pl+Ela`


*Noun 7 front examples:*
* *helmi:* `helmi+N+Sg+Nom` (Eng. # pearl)
* *helmenä:* `helmi+N+Sg+Ess`
* *helmessä:* `helmi+N+Sg+Ine`
* *helmissä:* `helmi+N+Pl+Ine`
* *helmistä:* `helmi+N+Pl+Ela`


*Noun 7 back p~0 examples:*
* *happi:* `happi+N+Sg+Nom` (Eng. # oxygen)
* *hapessa:* `happi+N+Sg+Ine`
* *happina:* `happi+N+Pl+Ess`
* *hapista:* `happi+N+Pl+Ela`
* *happien:* `happi+N+Pl+Gen`


*Noun 7 front p~0 examples:*
* *typpi:* `typpi+N+Sg+Nom` (Eng. # nitrogen)
* *typessä:* `typpi+N+Sg+Ine`
* *typpinä:* `typpi+N+Pl+Ess`
* *typistä:* `typpi+N+Pl+Ela`
* *typpien:* `typpi+N+Pl+Gen`


*Noun 7 back k~0 examples:*
* *noki:* `noki+N+Sg+Nom` (Eng. # coal)
* *noessa:* `noki+N+Sg+Ine`
* *nokina:* `noki+N+Pl+Ess`
* *noista:* `noki+N+Pl+Ela`
* *nokien:* `noki+N+Pl+Gen`


*Noun 7 front k~0 examples:*
* *käki:* `käki+N+Sg+Nom` (Eng. # cuccoo)
* *käessä:* `käki+N+Sg+Ine`
* *käkinä:* `käki+N+Pl+Ess`
* *käistä:* `käki+N+Pl+Ela`
* *käkien:* `käki+N+Pl+Gen`


*Noun 7 back p~v examples:*
* *korpi:* `korpi+N+Sg+Nom` (Eng. # wilderness)
* *korvessa:* `korpi+N+Sg+Ine`
* *korpina:* `korpi+N+Pl+Ess`
* *korvista:* `korpi+N+Pl+Ela`
* *korpien:* `korpi+N+Pl+Gen`


*Noun 7 front p~v examples:*
* *kilpi:* `kilpi+N+Sg+Nom` (Eng. # shield)
* *kilvessä:* `kilpi+N+Sg+Ine`
* *kilpinä:* `kilpi+N+Pl+Ess`
* *kilvistä:* `kilpi+N+Pl+Ela`
* *kilpien:* `kilpi+N+Pl+Gen`


*Noun 7 back t~d examples:*
* *lahti:* `lahti+N+Sg+Nom` (Eng. # peninsula)
* *lahdessa:* `lahti+N+Sg+Ine`
* *lahtina:* `lahti+N+Pl+Ess`
* *lahdista:* `lahti+N+Pl+Ela`
* *lahtien:* `lahti+N+Pl+Gen`


*Noun 7 front t~d examples:*
* *lehti:* `lehti+N+Sg+Nom` (Eng. # leaf)
* *lehdessä:* `lehti+N+Sg+Ine`
* *lehtinä:* `lehti+N+Pl+Ess`
* *lehdistä:* `lehti+N+Pl+Ela`
* *lehtien:* `lehti+N+Pl+Gen`


*Noun 7 back k~g examples:*
* *onki:* `onki+N+Sg+Nom` (Eng. fishing rod)
* *ongessa:* `onki+N+Sg+Ine`
* *onkina:* `onki+N+Pl+Ess`
* *ongista:* `onki+N+Pl+Ela`
* *onkien:* `onki+N+Pl+Gen`


*Noun 7 front k~g examples:*
* *henki:* `henki+N+Sg+Nom` (Eng. # person)
* *hengessä:* `henki+N+Sg+Ine`
* *henkinä:* `henki+N+Pl+Ess`
* *hengistä:* `henki+N+Pl+Ela`
* *henkien:* `henki+N+Pl+Gen`


*Noun 7 back p~m examples:*
* *lampi:* `lampi+N+Sg+Nom` (Eng. # pond)
* *lammessa:* `lampi+N+Sg+Ine`
* *lampina:* `lampi+N+Pl+Ess`
* *lammista:* `lampi+N+Pl+Ela`
* *lampien:* `lampi+N+Pl+Gen`


*Noun 7 front p~m examples:*
* *rimpi:* `rimpi+N+Sg+Nom` (Eng. # ???)
* *rimmessä:* `rimpi+N+Sg+Ine`
* *rimpinä:* `rimpi+N+Pl+Ess`
* *rimmistä:* `rimpi+N+Pl+Ela`
* *rimpien:* `rimpi+N+Pl+Gen`


*Noun 7 back k~j examples:*
* *arki:* `arki+N+Sg+Nom` (Eng. # weekday)
* *arjessa:* `arki+N+Sg+Ine`
* *arkina:* `arki+N+Pl+Ess`
* *arjista:* `arki+N+Pl+Ela`
* *arkien:* `arki+N+Pl+Gen`


*Noun 7 front k~j examples:*
* *järki:* `järki+N+Sg+Nom` (Eng. # sanity)
* *järjessä:* `järki+N+Sg+Ine`
* *järkinä:* `järki+N+Pl+Ess`
* *järjistä:* `järki+N+Pl+Ela`
* *järkien:* `järki+N+Pl+Gen`

### New e-final stems
The new words with e stem work exactly like the bisyllabic o, u, y, and ö
stems  ; no stem variation and same allomorph set. This variant can be
recognised from singular illative then:


*Noun 8 back examples:*
* *nalle:* `nalle+N+Sg+Nom` (Eng. # teddy)
* *nallea:* `nalle+N+Sg+Par`
* *nalleen:* `nalle+N+Sg+Ill`
* *nalleja:* `nalle+N+Pl+Par`
* *nallejen:* `nalle+N+Pl+Gen`
* *nalleihin:* `nalle+N+Pl+Ill`
Dictionary claims they also have slightly greater probability for archaic
form of plural:
* *nallein:* `nalle+N+Pl+Gen+Use/Rare`



*Noun 8 front examples:*
* *nisse:* `nisse+N+Sg+Nom` (Eng. # bellhop)
* *nisseä:* `nisse+N+Sg+Par`
* *nisseen:* `nisse+N+Sg+Ill`
* *nissejä:* `nisse+N+Pl+Par`
* *nissejen:* `nisse+N+Pl+Gen`
* *nisseihin:* `nisse+N+Pl+Ill`


*Noun 8 k~0 back examples:*
* *nukke:* `nukke+N+Sg+Nom` (Eng. # doll)
* *nukkea:* `nukke+N+Sg+Par`
* *nukkeen:* `nukke+N+Sg+Ill`
* *nukkeja:* `nukke+N+Pl+Par`
* *nukkejen:* `nukke+N+Pl+Gen`
* *nukkeihin:* `nukke+N+Pl+Ill`



*Noun 8 p~0 front examples:*
* *jeppe:* `jeppe+N+Sg+Nom` (Eng. # chap)
* *jeppeä:* `jeppe+N+Sg+Par`
* *jeppeen:* `jeppe+N+Sg+Ill`
* *jeppejä:* `jeppe+N+Pl+Par`
* *jeppejen:* `jeppe+N+Pl+Gen`
* *jeppeihin:* `jeppe+N+Pl+Ill`


### A-final stems
The basic variation of a-final stems is a:o in plural forms:


*Noun 9 examples:*
* *kirja:* `kirja+N+Sg+Nom` (Eng. # book)
* *kirjaa:* `kirja+N+Sg+Par`
* *kirjana:* `kirja+N+Sg+Ess`
* *kirjassa:* `kirja+N+Sg+Ine`
* *kirjoina:* `kirja+N+Pl+Ess`
* *kirjojen:* `kirja+N+Pl+Gen`
* *kirjoihin:* `kirja+N+Pl+Ill`


Notably, the basic a:o paradigm does not support many ä:ö cases.


*Noun 9 k~0 examples:*
* *politiikka:* `politiikka+N+Sg+Nom` (Eng. # politics)
* *politiikkaa:* `politiikka+N+Sg+Par`
* *politiikkana:* `politiikka+N+Sg+Ess`
* *politiikassa:* `politiikka+N+Sg+Ine`
* *politiikkoina:* `politiikka+N+Pl+Ess`
* *politiikkojen:* `politiikka+N+Pl+Gen`
* *politiikkoihin:* `politiikka+N+Pl+Ill`


*Noun 9 p~0 examples:*
* *tippa:* `tippa+N+Sg+Nom` (Eng. # drop)
* *tippaa:* `tippa+N+Sg+Par`
* *tippana:* `tippa+N+Sg+Ess`
* *tipassa:* `tippa+N+Sg+Ine`
* *tippoina:* `tippa+N+Pl+Ess`
* *tippojen:* `tippa+N+Pl+Gen`
* *tippoihin:* `tippa+N+Pl+Ill`


*Noun 9 t~0 examples:*
* *mitta:* `mitta+N+Sg+Nom` (Eng. # measure)
* *mittaa:* `mitta+N+Sg+Par`
* *mittana:* `mitta+N+Sg+Ess`
* *mitassa:* `mitta+N+Sg+Ine`
* *mittoina:* `mitta+N+Pl+Ess`
* *mittojen:* `mitta+N+Pl+Gen`
* *mittoihin:* `mitta+N+Pl+Ill`


*Noun 9 k~’~0 examples:*
* *vika:* `vika+N+Sg+Nom` (Eng. # error)
* *vikana:* `vika+N+Sg+Ess`
* *viassa:* `vika+N+Sg+Ine`
* *vi’assa:* `vika+N+Sg+Ine`
* *vikoina:* `vika+N+Pl+Ess`
* *vikojen:* `vika+N+Pl+Gen`
* *vikoihin:* `vika+N+Pl+Ill`


*Noun 9 k~’ examples:*
* *vaaka:* `vaaka+N+Sg+Nom` (Eng. # scale)
* *vaakana:* `vaaka+N+Sg+Ess`
* *vaa’assa:* `vaaka+N+Sg+Ine`
* *vaaoissa:* `vaaka+N+Pl+Ine`
* *vaa’oissa:* `vaaka+N+Pl+Ine`



*Noun 9 p~v examples:*
* *salpa:* `salpa+N+Sg+Nom` (Eng. # bolt)
* *salpaa:* `salpa+N+Sg+Par`
* *salpana:* `salpa+N+Sg+Ess`
* *salvassa:* `salpa+N+Sg+Ine`
* *salpoina:* `salpa+N+Pl+Ess`
* *salpojen:* `salpa+N+Pl+Gen`
* *salpoihin:* `salpa+N+Pl+Ill`


*Noun 9 t~d examples:*
* *pata:* `pata+N+Sg+Nom` (Eng. # kettle)
* *pataa:* `pata+N+Sg+Par`
* *patana:* `pata+N+Sg+Ess`
* *padassa:* `pata+N+Sg+Ine`
* *patoina:* `pata+N+Pl+Ess`
* *patojen:* `pata+N+Pl+Gen`
* *patoihin:* `pata+N+Pl+Ill`


*Noun 9 k~g examples:*
* *lanka:* `lanka+N+Sg+Nom` (Eng. # yarn)
* *lankaa:* `lanka+N+Sg+Par`
* *lankana:* `lanka+N+Sg+Ess`
* *langassa:* `lanka+N+Sg+Ine`
* *lankoina:* `lanka+N+Pl+Ess`
* *lankojen:* `lanka+N+Pl+Gen`
* *lankoihin:* `lanka+N+Pl+Ill`


*Noun 9 p~m examples:*
* *rampa:* `rampa+N+Sg+Nom` (Eng. # cripple)
* *rampaa:* `rampa+N+Sg+Par`
* *rampana:* `rampa+N+Sg+Ess`
* *rammassa:* `rampa+N+Sg+Ine`
* *rampoina:* `rampa+N+Pl+Ess`
* *rampojen:* `rampa+N+Pl+Gen`
* *rampoihin:* `rampa+N+Pl+Ill`


*Noun 9 t~l examples:*
* *valta:* `valta+N+Sg+Nom` (Eng. # power)
* *valtaa:* `valta+N+Sg+Par`
* *valtana:* `valta+N+Sg+Ess`
* *vallassa:* `valta+N+Sg+Ine`
* *valtoina:* `valta+N+Pl+Ess`
* *valtojen:* `valta+N+Pl+Gen`
* *valtoihin:* `valta+N+Pl+Ill`


*Noun 9 t~n examples:*
* *kutsunta:* `kutsunta+N+Sg+Nom` (Eng. # drafts)
* *kutsuntaa:* `kutsunta+N+Sg+Par`
* *kutsuntana:* `kutsunta+N+Sg+Ess`
* *kutsunnassa:* `kutsunta+N+Sg+Ine`
* *kutsuntoina:* `kutsunta+N+Pl+Ess`
* *kutsuntojen:* `kutsunta+N+Pl+Gen`
* *kutsuntoihin:* `kutsunta+N+Pl+Ill`


*Noun 9 t~n front examples:*
* *kysyntä:* `kysyntä+N+Sg+Nom` (Eng. # demand)
* *kysyntää:* `kysyntä+N+Sg+Par`
* *kysyntänä:* `kysyntä+N+Sg+Ess`
* *kysynnässä:* `kysyntä+N+Sg+Ine`
* *kysyntöinä:* `kysyntä+N+Pl+Ess`
* *kysyntöjen:* `kysyntä+N+Pl+Gen`
* *kysyntöihin:* `kysyntä+N+Pl+Ill`


*Noun 9 t~r examples:*
* *kerta:* `kerta+N+Sg+Nom` (Eng. # pcs)
* *kertaa:* `kerta+N+Sg+Par`
* *kertana:* `kerta+N+Sg+Ess`
* *kerrassa:* `kerta+N+Sg+Ine`
* *kertoina:* `kerta+N+Pl+Ess`
* *kertojen:* `kerta+N+Pl+Gen`
* *kertoihin:* `kerta+N+Pl+Ill`

Some -A stems do not have the a:o variation, exhibiting a:0 variation for
plural stems instead. This class notably contains all the -jA suffixed
deverbal nouns.


*Noun 10 back examples:*
* *soittaja:* `soittaja+N+Sg+Nom` (Eng. # player)
* *soittajaa:* `soittaja+N+Sg+Par`
* *soittajana:* `soittaja+N+Sg+Ess`
* *soittajassa:* `soittaja+N+Sg+Ine`
* *soittajina:* `soittaja+N+Pl+Ess`
* *soittajien:* `soittaja+N+Pl+Gen`
* *soittajiin:* `soittaja+N+Pl+Ill`









*Noun 10 front examples:*
* *hiihtäjä:* `hiihtäjä+N+Sg+Nom` (Eng. # skier)
* *hiihtäjää:* `hiihtäjä+N+Sg+Par`
* *hiihtäjänä:* `hiihtäjä+N+Sg+Ess`
* *hiihtäjässä:* `hiihtäjä+N+Sg+Ine`
* *hiihtäjinä:* `hiihtäjä+N+Pl+Ess`
* *hiihtäjien:* `hiihtäjä+N+Pl+Gen`
* *hiihtäjiin:* `hiihtäjä+N+Pl+Ill`


*Noun 10 back k̃~0 examples:*
* *luokka:* `luokka+N+Sg+Nom` (Eng. # class)
* *luokkaa:* `luokka+N+Sg+Par`
* *luokkana:* `luokka+N+Sg+Ess`
* *luokassa:* `luokka+N+Sg+Ine`
* *luokkina:* `luokka+N+Pl+Ess`
* *luokissa:* `luokka+N+Pl+Ine`
* *luokkien:* `luokka+N+Pl+Gen`


*Noun 10 front k̃~0 examples:*
* *hölkkä:* `hölkkä+N+Sg+Nom` (Eng. # jog)
* *hölkkää:* `hölkkä+N+Sg+Par`
* *hölkkänä:* `hölkkä+N+Sg+Ess`
* *hölkässä:* `hölkkä+N+Sg+Ine`
* *hölkkinä:* `hölkkä+N+Pl+Ess`
* *hölkissä:* `hölkkä+N+Pl+Ine`
* *hölkkien:* `hölkkä+N+Pl+Gen`


*Noun 10 back p~0 examples:*
* *kuoppa:* `kuoppa+N+Sg+Nom` (Eng. # pothole)
* *kuoppaa:* `kuoppa+N+Sg+Par`
* *kuoppana:* `kuoppa+N+Sg+Ess`
* *kuopassa:* `kuoppa+N+Sg+Ine`
* *kuoppina:* `kuoppa+N+Pl+Ess`
* *kuopissa:* `kuoppa+N+Pl+Ine`
* *kuoppien:* `kuoppa+N+Pl+Gen`


*Noun 10 front p~0 examples:*
* *seppä:* `seppä+N+Sg+Nom` (Eng. # blacksmith)
* *seppää:* `seppä+N+Sg+Par`
* *seppänä:* `seppä+N+Sg+Ess`
* *sepässä:* `seppä+N+Sg+Ine`
* *seppinä:* `seppä+N+Pl+Ess`
* *sepissä:* `seppä+N+Pl+Ine`
* *seppien:* `seppä+N+Pl+Gen`


*Noun 10 back t~0 examples:*
* *rotta:* `rotta+N+Sg+Nom` (Eng. # rat)
* *rottaa:* `rotta+N+Sg+Par`
* *rottana:* `rotta+N+Sg+Ess`
* *rotassa:* `rotta+N+Sg+Ine`
* *rottina:* `rotta+N+Pl+Ess`
* *rotissa:* `rotta+N+Pl+Ine`
* *rottien:* `rotta+N+Pl+Gen`


*Noun 10 front t~0 examples:*
* *kenttä:* `kenttä+N+Sg+Nom` (Eng. # field)
* *kenttää:* `kenttä+N+Sg+Par`
* *kenttänä:* `kenttä+N+Sg+Ess`
* *kentässä:* `kenttä+N+Sg+Ine`
* *kenttinä:* `kenttä+N+Pl+Ess`
* *kentissä:* `kenttä+N+Pl+Ine`
* *kenttien:* `kenttä+N+Pl+Gen`


*Noun 10 back k~’~0 examples:*
* *vuoka:* `vuoka+N+Sg+Nom` (Eng. baking tray)
* *vuokaa:* `vuoka+N+Sg+Par`
* *vuokana:* `vuoka+N+Sg+Ess`
* *vuoassa:* `vuoka+N+Sg+Ine`
* *vuo’assa:* `vuoka+N+Sg+Ine`
* *vuokina:* `vuoka+N+Pl+Ess`
* *vuoissa:* `vuoka+N+Pl+Ine`
* *vuo’issa:* `vuoka+N+Pl+Ine`
* *vuokien:* `vuoka+N+Pl+Gen`


*Noun 10 front k~’~0 examples:*
* *ikä:* `ikä+N+Sg+Nom` (Eng. # age)
* *ikää:* `ikä+N+Sg+Par`
* *ikänä:* `ikä+N+Sg+Ess`
* *iässä:* `ikä+N+Sg+Ine`
* *i’issä:* `ikä+N+Pl+Ine`
* *ikiin:* `ikä+N+Pl+Ill`


*Noun 10 back k~’~0 examples:*
* *reikä:* `reikä+N+Sg+Nom` (Eng. # hole)
* *reikää:* `reikä+N+Sg+Par`
* *reikänä:* `reikä+N+Sg+Ess`
* *reiässä:* `reikä+N+Sg+Ine`
* *rei’issä:* `reikä+N+Pl+Ine`
* *reikiin:* `reikä+N+Pl+Ill`


*Noun 10 back p~v examples:*
* *lupa:* `lupa+N+Sg+Nom` (Eng. # permit)
* *lupaa:* `lupa+N+Sg+Par`
* *lupana:* `lupa+N+Sg+Ess`
* *luvassa:* `lupa+N+Sg+Ine`
* *lupina:* `lupa+N+Pl+Ess`
* *luvissa:* `lupa+N+Pl+Ine`
* *lupien:* `lupa+N+Pl+Gen`


*Noun 10 front p~v examples:*
* *leipä:* `leipä+N+Sg+Nom` (Eng. # bread)
* *leipää:* `leipä+N+Sg+Par`
* *leipänä:* `leipä+N+Sg+Ess`
* *leivässä:* `leipä+N+Sg+Ine`
* *leipinä:* `leipä+N+Pl+Ess`
* *leivissä:* `leipä+N+Pl+Ine`
* *leipien:* `leipä+N+Pl+Gen`


*Noun 10 back t~d examples:*
* *sota:* `sota+N+Sg+Nom` (Eng. # war)
* *sotaa:* `sota+N+Sg+Par`
* *sotana:* `sota+N+Sg+Ess`
* *sodassa:* `sota+N+Sg+Ine`
* *sotina:* `sota+N+Pl+Ess`
* *sodissa:* `sota+N+Pl+Ine`
* *sotien:* `sota+N+Pl+Gen`


*Noun 10 front t~d examples:*
* *pöytä:* `pöytä+N+Sg+Nom` (Eng. # table)
* *pöytää:* `pöytä+N+Sg+Par`
* *pöytänä:* `pöytä+N+Sg+Ess`
* *pöydässä:* `pöytä+N+Sg+Ine`
* *pöytinä:* `pöytä+N+Pl+Ess`
* *pöydissä:* `pöytä+N+Pl+Ine`
* *pöytien:* `pöytä+N+Pl+Gen`


*Noun 10 back k~g examples:*
* *honka:* `honka+N+Sg+Nom` (Eng. kind of a tree)
* *honkaa:* `honka+N+Sg+Par`
* *honkana:* `honka+N+Sg+Ess`
* *hongassa:* `honka+N+Sg+Ine`
* *honkina:* `honka+N+Pl+Ess`
* *hongissa:* `honka+N+Pl+Ine`
* *honkien:* `honka+N+Pl+Gen`


*Noun 10 frot k~g examples:*
* *kenkä:* `kenkä+N+Sg+Nom` (Eng. # shoe)
* *kenkää:* `kenkä+N+Sg+Par`
* *kenkänä:* `kenkä+N+Sg+Ess`
* *kengässä:* `kenkä+N+Sg+Ine`
* *kengissä:* `kenkä+N+Pl+Ine`
* *kenkiin:* `kenkä+N+Pl+Ill`



*Noun 10 back p~m examples:*
* *kompa:* `kompa+N+Sg+Nom` (Eng. trick question)
* *kompaa:* `kompa+N+Sg+Par`
* *kompana:* `kompa+N+Sg+Ess`
* *kommassa:* `kompa+N+Sg+Ine`
* *kompina:* `kompa+N+Pl+Ess`
* *kommissa:* `kompa+N+Pl+Ine`
* *kompien:* `kompa+N+Pl+Gen`

There is a gap for ä-final word with p:m variation


*Noun 10 back t~l examples:*
* *multa:* `multa+N+Sg+Nom` (Eng. # dirt)
* *multaa:* `multa+N+Sg+Par`
* *multana:* `multa+N+Sg+Ess`
* *mullassa:* `multa+N+Sg+Ine`
* *multina:* `multa+N+Pl+Ess`
* *mullissa:* `multa+N+Pl+Ine`
* *multien:* `multa+N+Pl+Gen`


*Noun 10 front t~l examples:*
* *syltä:* `syltä+N+Sg+Nom` (Eng. # ???)
* *syltää:* `syltä+N+Sg+Par`
* *syltänä:* `syltä+N+Sg+Ess`
* *syllässä:* `syltä+N+Sg+Ine`
* *syltinä:* `syltä+N+Pl+Ess`
* *syllissä:* `syltä+N+Pl+Ine`
* *syltien:* `syltä+N+Pl+Gen`


*Noun 10 back t~n examples:*
* *kunta:* `kunta+N+Sg+Nom` (Eng. # municipality)
* *kuntaa:* `kunta+N+Sg+Par`
* *kuntana:* `kunta+N+Sg+Ess`
* *kunnassa:* `kunta+N+Sg+Ine`
* *kuntina:* `kunta+N+Pl+Ess`
* *kunnissa:* `kunta+N+Pl+Ine`
* *kuntien:* `kunta+N+Pl+Gen`


*Noun 10 front t~n examples:*
* *emäntä:* `emäntä+N+Sg+Nom` (Eng. # hostess)
* *emäntää:* `emäntä+N+Sg+Par`
* *emäntänä:* `emäntä+N+Sg+Ess`
* *emännässä:* `emäntä+N+Sg+Ine`
* *emäntinä:* `emäntä+N+Pl+Ess`
* *emännissä:* `emäntä+N+Pl+Ine`
* *emäntien:* `emäntä+N+Pl+Gen`







There is a gap for k:j gradation in a-final stems.


*Noun 10 front k~j examples:*
* *selkä:* `selkä+N+Sg+Nom` (Eng. # back)
* *selkää:* `selkä+N+Sg+Par`
* *selkänä:* `selkä+N+Sg+Ess`
* *seljässä:* `selkä+N+Sg+Ine`
* *seljissä:* `selkä+N+Pl+Ine`
* *selkiin:* `selkä+N+Pl+Ill`


Certain trisyllabic stems allow both variations of a:o and a:0 for plural
forms.

*Noun 11 back examples:*
* *probleema:* `probleema+N+Sg+Nom` (Eng. # problem)
* *probleemia:* `probleema+N+Pl+Par`
* *probleemoita:* `probleema+N+Pl+Par`
* *probleemien:* `probleema+N+Pl+Gen`
* *probleemoitten:* `probleema+N+Pl+Gen`
* *probleemoiden:* `probleema+N+Pl+Gen`
* *probleemiin:* `probleema+N+Pl+Ill`
* *probleemoihin:* `probleema+N+Pl+Ill`
Also less commonly:
* *probleemain:* `probleema+N+Pl+Gen+Use/Rare`
* *probleemojen:* `probleema+N+Use/Rare+Pl+Gen`
* *probleemoja:* `probleema+N+Use/Rare+Pl+Par`


*Noun 11 front examples:*
* *käpälä:* `käpälä+N+Sg+Nom` (Eng. # paw)
* *käpälää:* `käpälä+N+Sg+Par`
* *käpälänä:* `käpälä+N+Sg+Ess`
* *käpälässä:* `käpälä+N+Sg+Ine`
* *käpälinä:* `käpälä+N+Pl+Ess`
* *käpälien:* `käpälä+N+Pl+Gen`
* *käpäliin:* `käpälä+N+Pl+Ill`

Some a stems with a:o variation have slightly different set of allomorphs


*Nouns 12 back examples:*
* *makkara:* `makkara+N+Sg+Nom` (Eng. # sausage)
* *makkaraa:* `makkara+N+Sg+Par`
* *makkarana:* `makkara+N+Sg+Ess`
* *makkaroina:* `makkara+N+Pl+Ess`
* *makkaroita:* `makkara+N+Pl+Par`


*Nouns 12 front examples:*
* *häkkyrä:* `häkkyrä+N+Sg+Nom` (Eng. # thingie)
* *häkkyrää:* `häkkyrä+N+Sg+Par`
* *häkkyränä:* `häkkyrä+N+Sg+Ess`
* *häkkyröinä:* `häkkyrä+N+Pl+Ess`
* *häkkyröitä:* `häkkyrä+N+Pl+Par`

There is a possible class for further variation of a:o
in the old dictionary dictionary that is worth re-evaluating.

There’s one more allomorph pattern.


*Nouns 12++ front examples:*
* *mörinä:* `mörinä+N+Sg+Nom` (Eng. # murr)
* *mörinää:* `mörinä+N+Sg+Par`
* *mörinänä:* `mörinä+N+Sg+Ess`
* *mörinässä:* `mörinä+N+Sg+Ine`

The trisyllabic a-final words with quantitative consonant gradation allow
same illative variation as o, u, y, and ö finals described earlier.


*Nouns 14 back examples:*
* *lusikka:* `lusikka+N+Sg+Nom` (Eng. # spoon)
* *lusikkoina:* `lusikka+N+Pl+Ess`
* *lusikoissa:* `lusikka+N+Pl+Ine`
* *lusikoihin:* `lusikka+N+Pl+Ill`
* *lusikkoihin:* `lusikka+N+Pl+Ill`


*Nouns 14 front examples:*
* *kämmekkä:* `kämmekkä+N+Sg+Nom` (Eng. # handy)
* *kämmeköihin:* `kämmekkä+N+Pl+Ill`
* *kämmekköihin:* `kämmekkä+N+Pl+Ill`


*Nouns 14 back p̃0 examples:*
* *ulappa:* `ulappa+N+Sg+Nom` (Eng. # horizon)
* *ulappoina:* `ulappa+N+Pl+Ess`
* *ulapoissa:* `ulappa+N+Pl+Ine`
* *ulapoihin:* `ulappa+N+Pl+Ill`
* *ulappoihin:* `ulappa+N+Pl+Ill`


*Nouns 14 back t0 examples:*
* *pohatta:* `pohatta+N+Sg+Nom` (Eng. # shark)
* *pohattoina:* `pohatta+N+Pl+Ess`
* *pohatoissa:* `pohatta+N+Pl+Ine`
* *pohattoihin:* `pohatta+N+Pl+Ill`
* *pohatoihin:* `pohatta+N+Pl+Ill`

The a-final words ending in long vowels with syllable boundary have a:0
variation and more allomorphs for plyral GENITIVE or illative.


*Nouns 15 ea examples:*
* *sokea:* `sokea+N+Sg+Nom` (Eng. # blind)
* *sokeana:* `sokea+N+Sg+Ess`
* *sokeina:* `sokea+N+Pl+Ess`
* *sokeissa:* `sokea+N+Pl+Ine`
* *sokeihin:* `sokea+N+Pl+Ill`
* *sokeisiin:* `sokea+N+Pl+Ill`


*Nouns 15 eä examples:*
* *lipeä:* `lipeä+N+Sg+Nom` (Eng. sodium hydroxide)
* *lipeänä:* `lipeä+N+Sg+Ess`
* *lipeinä:* `lipeä+N+Pl+Ess`
* *lipeissä:* `lipeä+N+Pl+Ine`
* *lipeihin:* `lipeä+N+Pl+Ill`
* *lipeisiin:* `lipeä+N+Pl+Ill`

### Lexicalised comparatives
Lexicalised comparatives have the same special inflection pattern as
comparatives have: stem final i varies with a, and mp gradates into mm.
There are  not many comparatives that lexicalise into nouns.


*Nouns 16 examples:*
* *vanhempi:* `vanhempi+N+Sg+Nom` (Eng. # parent)
* *vanhempana:* `vanhempi+N+Sg+Ess`
* *vanhemmassa:* `vanhempi+N+Sg+Ine`
* *vanhempina:* `vanhempi+N+Pl+Ess`
* *vanhemmista:* `vanhempi+N+Pl+Ela`

### Long vowel stems
The long vowel stems have shortening variation in plural inflection, and
special singular illatives, partitives. 

Bisyllabic and longer stems with long vowels have -seen illative suffix.
This class has some of the old -UU derivations.

*Nouns 17 a examples:*
* *vapaa:* `vapaa+N+Sg+Nom` (Eng. # free)
* *vapaata:* `vapaa+N+Sg+Par`
* *vapaaseen:* `vapaa+N+Sg+Ill`


*Nouns 17 o examples:*
* *tienoo:* `tienoo+N+Sg+Nom` (Eng. # neighborhood)
* *tienoota:* `tienoo+N+Sg+Par`
* *tienooseen:* `tienoo+N+Sg+Ill`


*Nouns 17 u examples:*
* *kerjuu:* `kerjuu+N+Sg+Nom` (Eng. # begging)
* *kerjuuta:* `kerjuu+N+Sg+Par`
* *kerjuuseen:* `kerjuu+N+Sg+Ill`

Monosyllabic long vowel stems have illative suffixes of form -hVn.


*Nouns 18 a examples:*
* *maa:* `maa+N+Sg+Nom` (Eng. # earth)
* *maata:* `maa+N+Sg+Par`
* *maahan:* `maa+N+Sg+Ill`


*Nouns 18 e examples:*
* *tee:* `tee+N+Sg+Nom` (Eng. # tea)
* *teetä:* `tee+N+Sg+Par`
* *teehen:* `tee+N+Sg+Ill`


*Nouns 18 i back examples:*
* *hai:* `hai+N+Sg+Nom` (Eng. # shark)
* *haita:* `hai+N+Sg+Par`
* *haihin:* `hai+N+Sg+Ill`


*Nouns 18 i examples:*
* *pii:* `pii+N+Sg+Nom` (Eng. # silica)
* *piitä:* `pii+N+Sg+Par`
* *piihin:* `pii+N+Sg+Ill`


*Nouns 18 o examples:*
* *ookoo:* `ookoo+N+Sg+Nom` (Eng. # OK)
* *ookoota:* `ookoo+N+Sg+Par`
* *ookoohon:* `ookoo+N+Sg+Ill`


*Nouns 18 u examples:*
* *puu:* `puu+N+Sg+Nom` (Eng. # tree)
* *puuta:* `puu+N+Sg+Par`
* *puuhun:* `puu+N+Sg+Ill`


*Nouns 18 y examples:*
* *pyy:* `pyy+N+Sg+Nom` (Eng. kind of a bird)
* *pyytä:* `pyy+N+Sg+Par`
* *pyyhyn:* `pyy+N+Sg+Ill`


*Nouns 18 ä examples:*
* *pää:* `pää+N+Sg+Nom` (Eng. # head)
* *päätä:* `pää+N+Sg+Par`
* *päähän:* `pää+N+Sg+Ill`


*Nouns 18 ö examples:*
* *köö:* `köö+N+Sg+Nom` (Eng. pool/billiard stick)
* *köötä:* `köö+N+Sg+Par`
* *kööhön:* `köö+N+Sg+Ill`

### Opening diphthong stems
In old opening diphthong final words, the dipthong simplifies for plural
forms by dropping the initial vowel. For new words of this class, no
stem mutations happen and they are in above mentioned classes, (e.g.
NOUN_ZOMBIE).


*Nouns 19 ie examples:*
* *tie:* `tie+N+Sg+Nom` (Eng. # road)
* *tietä:* `tie+N+Sg+Par`
* *teitä:* `tie+N+Pl+Par`


*Nouns 19 uo examples:*
* *suo:* `suo+N+Sg+Nom` (Eng. # swamp)
* *suota:* `suo+N+Sg+Par`
* *soita:* `suo+N+Pl+Par`

THIS WAS MISSING 2015-08-23, REDIRECTING Jaska

*Nouns 19 yö examples:*
* *työ:* `työ+N+Sg+Nom` (Eng. # work)
* *työtä:* `työ+N+Sg+Par`
* *töitä:* `työ+N+Pl+Par`

### Newer loan words
The loan words that end in long vowel, and have been modified to Finnish
orthography, have combination of long vowel stem’s allomorphs for e.g
illatives. Sometimes rules for these classes of words are vague.


*Nouns 20 a examples:*
* *nugaa:* `nugaa+N+Sg+Nom` (Eng. # nougat)
* *nugaata:* `nugaa+N+Sg+Par`
* *nugaana:* `nugaa+N+Sg+Ess`
* *nugaahan:* `nugaa+N+Sg+Ill`
* *nugaaseen:* `nugaa+N+Sg+Ill`
* *nugaissa:* `nugaa+N+Pl+Ine`
* *nugaista:* `nugaa+N+Pl+Ela`
* *nugaiden:* `nugaa+N+Pl+Gen`
* *nugaitten:* `nugaa+N+Pl+Gen`
* *nugaisiin:* `nugaa+N+Pl+Ill`
* *nugaihin:* `nugaa+N+Pl+Ill`


*Nouns 20 e examples:*
* *patee:* `patee+N+Sg+Nom` (Eng. # paté)
* *pateeta:* `patee+N+Sg+Par`
* *pateena:* `patee+N+Sg+Ess`
* *pateehen:* `patee+N+Sg+Ill`
* *pateeseen:* `patee+N+Sg+Ill`
* *pateissa:* `patee+N+Pl+Ine`
* *pateista:* `patee+N+Pl+Ela`
* *pateiden:* `patee+N+Pl+Gen`
* *pateitten:* `patee+N+Pl+Gen`
* *pateisiin:* `patee+N+Pl+Ill`
* *pateihin:* `patee+N+Pl+Ill`


*Nouns 20 e front examples:*
* *bidee:* `bidee+N+Sg+Nom` (Eng. # bidet)
* *bideetä:* `bidee+N+Sg+Par`
* *bideenä:* `bidee+N+Sg+Ess`
* *bideehen:* `bidee+N+Sg+Ill`
* *bideeseen:* `bidee+N+Sg+Ill`
* *bideissä:* `bidee+N+Pl+Ine`
* *bideistä:* `bidee+N+Pl+Ela`
* *bideiden:* `bidee+N+Pl+Gen`
* *bideitten:* `bidee+N+Pl+Gen`
* *bideisiin:* `bidee+N+Pl+Ill`
* *bideihin:* `bidee+N+Pl+Ill`

There’s a gap in -ii final loan stems.


*Nouns 20 o examples:*
* *trikoo:* `trikoo+N+Sg+Nom` (Eng. # tights)
* *trikoota:* `trikoo+N+Sg+Par`
* *trikoona:* `trikoo+N+Sg+Ess`
* *trikoissa:* `trikoo+N+Pl+Ine`
* *trikoista:* `trikoo+N+Pl+Ela`
* *trikooseen:* `trikoo+N+Sg+Ill`
* *trikoiden:* `trikoo+N+Pl+Gen`
* *trikoitten:* `trikoo+N+Pl+Gen`
* *trikoihin:* `trikoo+N+Pl+Ill`
* *trikoisiin:* `trikoo+N+Pl+Ill`


*Nouns 20 u examples:*
* *raguu:* `raguu+N+Sg+Nom` (Eng. # ragout)
* *raguuta:* `raguu+N+Sg+Par`
* *raguuna:* `raguu+N+Sg+Ess`
* *raguussa:* `raguu+N+Sg+Ine`
* *raguista:* `raguu+N+Pl+Ela`
* *raguuseen:* `raguu+N+Sg+Ill`
* *raguiden:* `raguu+N+Pl+Gen`
* *raguiden:* `raguu+N+Pl+Gen`
* *raguisiin:* `raguu+N+Pl+Ill`
* *raguihin:* `raguu+N+Pl+Ill`


*Nouns 20 y examples:*
* *fondyy:* `fondyy+N+Sg+Nom` (Eng. # fondue)
* *fondyytä:* `fondyy+N+Sg+Par`
* *fondyynä:* `fondyy+N+Sg+Ess`
* *fondyyssä:* `fondyy+N+Sg+Ine`
* *fondyistä:* `fondyy+N+Pl+Ela`
* *fonduuseen:* `fondyy+N+Sg+Ill`
* *fondyyhyn:* `fondyy+N+Sg+Ill`
* *fondyiden:* `fondyy+N+Pl+Gen`
* *fondyitten:* `fondyy+N+Pl+Gen`



*Nouns 20 ö examples:*
* *miljöö:* `miljöö+N+Sg+Nom` (Eng. # milieu)
* *miljöötä:* `miljöö+N+Sg+Par`
* *miljöönä:* `miljöö+N+Sg+Ess`
* *miljöössä:* `miljöö+N+Sg+Ine`
* *miljöistä:* `miljöö+N+Pl+Ela`
* *miljööseen:* `miljöö+N+Sg+Ill`
* *miljöiden:* `miljöö+N+Pl+Gen`
* *miljöitten:* `miljöö+N+Pl+Gen`
* *miljöihin:* `miljöö+N+Pl+Ill`
* *miljöisiin:* `miljöö+N+Pl+Ill`

Some loan words don’t end in long vowel but work like they would. The
official dictionary says these words should avoid plural GENITIVE itten
but not iden, in reality they may be in absolutely free variation.
In general the rules for loan words are vague and do not always seem to
work.


*Nouns 21 e back examples:*
* *rosé:* `rosé+N+Sg+Nom` (Eng. # rosé)
* *roséta:* `rosé+N+Sg+Par`
* *roséhen:* `rosé+N+Sg+Ill`
* *roséseen:* `rosé+N+Sg+Ill`


*Nouns 21 e front examples:*
* *bébé:* `bébé+N+Sg+Nom` (Eng. # bébé)
* *bébétä:* `bébé+N+Sg+Par`
* *bébéhen:* `bébé+N+Sg+Ill`
* *bébéseen:* `bébé+N+Sg+Ill`

The rules are even more wonky when the vowel harmony does not follow the
orthography, or the orthography leaves things open to interpretation.
Only way to even begin to understand the norm is to look up
[examples on RILF site](http://www.kotus.fi/index.phtml?i=634&s=2612#faq_634)
(to me, some of the forms on that normative guide are just bizarre).


*Nouns 21 i back examples:*
* *brasserie:* `brasserie+N+Sg+Nom` (Eng. # brasserie)
* *brasserieta:* `brasserie+N+Sg+Par`
* *brasserietä:* `brasserie+N+Sg+Par`
* *brasseriehen:* `brasserie+N+Sg+Ill`
* *brasseriehin:* `brasserie+N+Sg+Ill`



*Nouns 21 i front examples:*
* *brie:* `brie+N+Sg+Nom` (Eng. # brie)
* *brietä:* `brie+N+Sg+Par`
* *briehen:* `brie+N+Sg+Ill`


*Nouns 21 ye examples:*
* *fondue:* `fondue+N+Sg+Nom` (Eng. # fondue)
* *fondueta:* `fondue+N+Sg+Par`
* *fonduetä:* `fondue+N+Sg+Par`
* *fonduena:* `fondue+N+Sg+Ess`
* *fonduenä:* `fondue+N+Sg+Ess`
* *fonduessa:* `fondue+N+Sg+Ine`
* *fonduessä:* `fondue+N+Sg+Ine`
* *fondueina:* `fondue+N+Pl+Ess`
* *fondueinä:* `fondue+N+Pl+Ess`
* *fondueiden:* `fondue+N+Pl+Gen`
* *fondueitten:* `fondue+N+Pl+Gen`


*Nouns 21 yi examples:*
* *jockey:* `jockey+N+Sg+Nom` (Eng. # jockey)
* *jockeyta:* `jockey+N+Sg+Par`
* *jockeytä:* `jockey+N+Sg+Par`
* *jockeya:* `jockey+N+Sg+Par`


*Nouns 21 iy examples:*
* *cowboy:* `cowboy+N+Sg+Nom` (Eng. # cowboy)
* *cowboytä:* `cowboy+N+Sg+Par`
* *cowboyta:* `cowboy+N+Sg+Par`


*Nouns 21 u back examples:*
* *kungfu:* `kungfu+N+Sg+Nom` (Eng. # kung-fu)
* *kungfuta:* `kungfu+N+Sg+Par`


*Nouns 21 yi examples:*
* *gay:* `gay+N+Sg+Nom` (Eng. # gay)
* *gayhin:* `gay+N+Sg+Ill`
* *gayhyn:* `gay+N+Sg+Ill`




*Nouns 21 a examples:*
* *chachacha:* `chachacha+N+Sg+Nom` (Eng. cha cha cha)
* *chachachata:* `chachacha+N+Sg+Par`




The loan words that end in consonant when written but vowel when 
pronounced are inflected with an apostrophe ’. With half-vowels the
rule is a bit shaky, but officially apostrophe is the only way.


*Nouns 22 a examples:*
* *nougat:* `nougat+N+Sg+Nom` (Eng. # nougat)
* *nougat’ta:* `nougat+N+Sg+Par`
* *nougat’han:* `nougat+N+Sg+Ill`


*Nouns 22 e examples:*
* *parfait:* `parfait+N+Sg+Nom` (Eng. # parfait)
* *parfait’ta:* `parfait+N+Sg+Par`
* *parfait’hen:* `parfait+N+Sg+Ill`


*Nouns 22 e front examples:*
* *beignet:* `beignet+N+Sg+Nom` (Eng. # beignet)
* *beignet’tä:* `beignet+N+Sg+Par`
* *beignet’hen:* `beignet+N+Sg+Ill`


*Nouns 22 o examples:*
* *bordeaux:* `bordeaux+N+Sg+Nom` (Eng. # bordeaux)
* *bordeaux’ta:* `bordeaux+N+Sg+Par`
* *bordeaux’hon:* `bordeaux+N+Sg+Ill`


*Nouns 22 u examples:*
* *show:* `show+N+Sg+Nom` (Eng. # show)
* *show’ta:* `show+N+Sg+Par`
* *show’hun:* `show+N+Sg+Ill`


*Nouns 22 ö examples:*
* *monsieur:* `monsieur+N+Sg+Nom` (Eng. # monsieur)
* *monsieur’tä:* `monsieur+N+Sg+Par`
* *monsieur’hön:* `monsieur+N+Sg+Ill`

### I-final stems (old e stems)
Some i-final stems have i:e variation in singular forms, as they are
originated from -e forms, only nominative has -i. They also have
some consonant stem forms that are archaic for other classes of words.
The difference between these classes are in the selection of singular
partitives and plural GENITIVEs (but the boundaries of norm are not
clear-cut, and most variants are found in the wild):


*Nouns 23 examples:*
* *tuli:* `tuli+N+Sg+Nom` (Eng. # fire)
* *tulessa:* `tuli+N+Sg+Ine`
* *tulta:* `tuli+N+Sg+Par`
* *tulien:* `tuli+N+Pl+Gen`
* *tuliin:* `tuli+N+Pl+Ill`


*Nouns 23++ examples:*
* *vuohi:* `vuohi+N+Sg+Nom` (Eng. # goat)
* *vuohessa:* `vuohi+N+Sg+Ine`
* *vuohea:* `vuohi+N+Sg+Par`
* *vuohta:* `vuohi+N+Sg+Par`
* *vuohien:* `vuohi+N+Pl+Gen`


*Nouns 24 back examples:*
* *ruuhi:* `ruuhi+N+Sg+Nom` (Eng. # boat)
* *ruuhessa:* `ruuhi+N+Sg+Ine`
* *ruuhta:* `ruuhi+N+Sg+Par`
* *ruuhien:* `ruuhi+N+Pl+Gen`
* *ruuhten:* `ruuhi+N+Pl+Gen`


*Nouns 24 front examples:*
* *hiiri:* `hiiri+N+Sg+Nom` (Eng. # mouse)
* *hiiressä:* `hiiri+N+Sg+Ine`
* *hiirtä:* `hiiri+N+Sg+Par`
* *hiirten:* `hiiri+N+Pl+Gen`
* *hiirien:* `hiiri+N+Pl+Gen`

It is noteworthy of the official dictionary classification, that classes
with numbers 24 and 26 are identical. The distinction should probably not
be retained in future versions.


*Nouns 26 back examples:*
* *kaari:* `kaari+N+Sg+Nom` (Eng. # arc)


*Nouns 24 front examples:*
* *mieli:* `mieli+N+Sg+Nom` (Eng. # mind)

The -mi stems will rarely undego m:n variation for consonant stem forms.


*Nouns 25 back examples:*
* *luomi:* `luomi+N+Sg+Nom` (Eng. # mole)
* *luomea:* `luomi+N+Sg+Par`
* *luonta:* `luomi+N+Sg+Par`
* *luomien:* `luomi+N+Pl+Gen`
* *luonten:* `luomi+N+Pl+Gen`


*Nouns 25 front examples:*
* *liemi:* `liemi+N+Sg+Nom` (Eng. # sauce)
* *liemeä:* `liemi+N+Sg+Par`
* *lientä:* `liemi+N+Sg+Par`
* *liemien:* `liemi+N+Pl+Gen`
* *lienten:* `liemi+N+Pl+Gen`

The -si words that originate from old -te stems have the consonant
gradation patterns left in their stems. The si is only in nominative stem
and this class mainly concerns stems that are old enough to have undergone
ti>si transformation. 


*Nouns 27 back examples:*
* *kausi:* `kausi+N+Sg+Nom` (Eng. # term)
* *kautena:* `kausi+N+Sg+Ess`
* *kaudessa:* `kausi+N+Sg+Ine`
* *kautta:* `kausi+N+Sg+Par`
* *kausina:* `kausi+N+Pl+Ess`


*Nouns 27 front examples:*
* *köysi:* `köysi+N+Sg+Nom` (Eng. # rope)
* *köytenä:* `köysi+N+Sg+Ess`
* *köydessä:* `köysi+N+Sg+Ine`
* *köyttä:* `köysi+N+Sg+Par`
* *köysinä:* `köysi+N+Pl+Ess`


*Nouns 27 back t~n examples:*
* *ponsi:* `ponsi+N+Sg+Nom` (Eng. # straw)
* *pontena:* `ponsi+N+Sg+Ess`
* *ponnessa:* `ponsi+N+Sg+Ine`
* *pontta:* `ponsi+N+Sg+Par`
* *ponsina:* `ponsi+N+Pl+Ess`


*Nouns 27 front t~n examples:*
* *kynsi:* `kynsi+N+Sg+Nom` (Eng. # nail)
* *kyntenä:* `kynsi+N+Sg+Ess`
* *kynnessä:* `kynsi+N+Sg+Ine`
* *kynttä:* `kynsi+N+Sg+Par`
* *kynsiin:* `kynsi+N+Pl+Ill`


*Nouns 27 back t~r examples:*
* *varsi:* `varsi+N+Sg+Nom` (Eng. # stem)
* *vartena:* `varsi+N+Sg+Ess`
* *varressa:* `varsi+N+Sg+Ine`
* *vartta:* `varsi+N+Sg+Par`
* *varsiin:* `varsi+N+Pl+Ill`


*Nouns 27 front t~r examples:*
* *hirsi:* `hirsi+N+Sg+Nom` (Eng. # timber)
* *hirtenä:* `hirsi+N+Sg+Ess`
* *hirressä:* `hirsi+N+Sg+Ine`
* *hirttä:* `hirsi+N+Sg+Par`
* *hirsiin:* `hirsi+N+Pl+Ill`


*Nouns 27 front t~l examples:*
* *jälsi:* `jälsi+N+Sg+Nom` (Eng. # bark)
* *jältenä:* `jälsi+N+Sg+Ess`
* *jällessä:* `jälsi+N+Sg+Ine`
* *jälttä:* `jälsi+N+Sg+Par`
* *jälsiin:* `jälsi+N+Pl+Ill`

A few -psi, -ksi, -tsi stems have consonant simplification for
consonant stems. Other variation with these stems is the selection of
plural GENITIVE allomorphs.


*Nouns 27 psi examples:*
* *lapsi:* `lapsi+N+Sg+Nom` (Eng. # child)
* *lapsena:* `lapsi+N+Sg+Ess`
* *lasta:* `lapsi+N+Sg+Par`


*Nouns 27 ksi examples:*
* *uksi:* `uksi+N+Sg+Nom` (Eng. # door)
* *uksena:* `uksi+N+Sg+Ess`
* *usta:* `uksi+N+Sg+Par`


*Nouns 27 tsi back examples:*
* *peitsi:* `peitsi+N+Sg+Nom` (Eng. # lance)
* *peistä:* `peitsi+N+Sg+Par`


*Nouns 27 tsi front examples:*
* *veitsi:* `veitsi+N+Sg+Nom` (Eng. # knife)

The -ksi stem in haaksi includes k:h variation.


*Nouns 27 ksi examples:*
* *haaksi:* `haaksi+N+Sg+Nom` (Eng. # boat)
* *haahtena:* `haaksi+N+Sg+Ess`
* *haahdessa:* `haaksi+N+Sg+Ine`






### Consonant final nouns
The consonant stems use inverted gradation if applicable, that is, the 
nominatives have end in consonants and their gradating consonants are in
weak form. 
The singular forms of consonant final words have intervening e before
suffixes. The basic consonant final words have no stem modifications.

*Nouns 32 back examples:*
* *ahven:* `ahven+N+Sg+Nom` (Eng. # berch)
* *ahvenessa:* `ahven+N+Sg+Ine`
* *ahvenina:* `ahven+N+Pl+Ess`


*Nouns 32 back examples:*
* *joutsen:* `joutsen+N+Sg+Nom` (Eng. # swan)


*Nouns 32 front examples:*
* *siemen:* `siemen+N+Sg+Nom` (Eng. # seed)
* *siemenenä:* `siemen+N+Sg+Ess`


*Nouns 32 tar examples:*
* *ajatar:* `ajatar+N+Sg+Nom` (Eng. mythological creature)
* *ajattarena:* `ajatar+N+Sg+Ess`


*Nouns 32 tär examples:*
* *tytär:* `tytär+N+Sg+Nom` (Eng. # daughter)
* *tyttärenä:* `tytär+N+Sg+Ess`


*Nouns 32 ien examples:*
* *ien:* `ien+N+Sg+Nom` (Eng. # gum)
* *ikenenä:* `ien+N+Sg+Ess`

Some of the n-final stems have n:m variation.


*Nouns 33 back examples:*
* *puhelin:* `puhelin+N+Sg+Nom`
* *puhelimena:* `puhelin+N+Sg+Ess`


*Nouns 33 front examples:*
* *elin:* `elin+N+Sg+Nom`
* *elimenä:* `elin+N+Sg+Ess`


*Nouns 33 back tin examples:*
* *suodatin:* `suodatin+N+Sg+Nom` (Eng. # filter)
* *suodattimena:* `suodatin+N+Sg+Ess`


*Nouns 33 front tin examples:*
* *heitin:* `heitin+N+Sg+Nom` (Eng. # thrower)
* *heittimenä:* `heitin+N+Sg+Ess`


*Nouns 33 back k~in examples:*
* *puin:* `puin+N+Sg+Nom` (Eng. # cloth)
* *pukimena:* `puin+N+Sg+Ess`


*Nouns 33 front k~in examples:*
* *pyyhin:* `pyyhin+N+Sg+Nom` (Eng. # eraser)
* *pyyhkimenä:* `pyyhin+N+Sg+Ess`


*Nouns 33 back vin examples:*
* *raavin:* `raavin+N+Sg+Nom`
* *raapimena:* `raavin+N+Sg+Ess`


*Nouns 33 front vin examples:*
* *särvin:* `särvin+N+Sg+Nom` (Eng. # foodstuff)
* *särpimenä:* `särvin+N+Sg+Ess`


*Nouns 33 back din examples:*
* *vaadin:* `vaadin+N+Sg+Nom` (Eng. female moose)
* *vaatimena:* `vaadin+N+Sg+Ess`


*Nouns 33 back dun examples:*
* *laidun:* `laidun+N+Sg+Nom` (Eng. # meadows)
* *laitumena:* `laidun+N+Sg+Ess`


*Nouns 33 fron din examples:*
* *säädin:* `säädin+N+Sg+Nom` (Eng. # controller)
* *säätimenä:* `säädin+N+Sg+Ess`



*Nouns 33 back lin examples:*
* *askellin:* `askellin+N+Sg+Nom` (Eng. # stepper)
* *askeltimena:* `askellin+N+Sg+Ess`


*Nouns 33 frontlin examples:*
* *sivellin:* `sivellin+N+Sg+Nom` (Eng. # paint-brush)
* *siveltimenä:* `sivellin+N+Sg+Ess`


*Nouns 33 frpnt nin examples:*
* *käännin:* `käännin+N+Sg+Nom` (Eng. # turner)
* *kääntimenä:* `käännin+N+Sg+Ess`


*Nouns 33 back nin examples:*
* *muunnin:* `muunnin+N+Sg+Nom` (Eng. # adapter)
* *muuntimena:* `muunnin+N+Sg+Ess`


*Nouns 33 back rin examples:*
* *kiharrin:* `kiharrin+N+Sg+Nom` (Eng. # curler)
* *kihartimena:* `kiharrin+N+Sg+Ess`


*Nouns 33 back roin examples:*
* *kerroin:* `kerroin+N+Sg+Nom` (Eng. # multiplier)
* *kertoimena:* `kerroin+N+Sg+Ess`


*Nouns 33 fron rin examples:*
* *kierrin:* `kierrin+N+Sg+Nom` (Eng. # turner)
* *kiertimenä:* `kierrin+N+Sg+Ess`


*Nouns 33 back jin examples:*
* *poljin:* `poljin+N+Sg+Nom` (Eng. # pedal)
* *polkimena:* `poljin+N+Sg+Ess`







### -tOn suffixes
The caritive suffix -ton inflects with A before the singular suffixes.


*Nouns 34 ton examples:*
* *viaton:* `viaton+N+Sg+Nom` (Eng. # innocent)
* *viattomana:* `viaton+N+Sg+Ess`


*Nouns 34 tän examples:*
* *nimetön:* `nimetön+N+Sg+Nom` (Eng. # unnamed)
* *nimettömänä:* `nimetön+N+Sg+Ess`

### Lexicalised superlatives
The lexicalised superlatives have special inflection pattern.


*Nouns 35 back examples:*
* *kylänvanhin:* `kylänvanhin+N+Sg+Nom` (Eng. # elder)
* *kylänvanhimpana:* `kylänvanhin+N+Sg+Ess`


*Nouns 35 front examples:*
* *lähin:* `lähin+N+Sg+Nom` (Eng. # relative)
* *lähimpänä:* `lähin+N+Sg+Ess`

Vasen inflects almost like superlative:


*Nouns 35 examples:*
* *vasen:* `vasen+N+Sg+Nom` (Eng. # left)
* *vasempana:* `vasen+N+Sg+Ess`

### -nen suffixed forms
Number of derivations end in -nen, that has special alternation pattern.


*Nouns 38 back examples:*
* *aakkostaminen:* `aakkostaminen+N+Sg+Nom` (Eng. # alphabetising)
* *aakkostamisena:* `aakkostaminen+N+Sg+Ess`


*Nouns 38 front examples:*
* *kylkiäinen:* `kylkiäinen+N+Sg+Nom` (Eng. # add-on)
* *kylkiäisenä:* `kylkiäinen+N+Sg+Ess`

### -s final words
The s final words have some variation patterns that are determined 
lexically.

The basic variation is s:ks, with e before the singular suffixes.

*Nouns 39 back examples:*
* *vakuutus:* `vakuutus+N+Sg+Nom` (Eng. # insurance)
* *vakuutuksena:* `vakuutus+N+Sg+Ess`


*Nouns 39 front examples:*
* *räjäytys:* `räjäytys+N+Sg+Nom` (Eng. # explosion)
* *räjäytyksenä:* `räjäytys+N+Sg+Ess`

Some of the s final stems have additional s:t:d variation in singular
stems. Most notably, the UUs derivations are in this class.


*Nouns 40 back examples:*
* *aakkosellisuus:* `aakkosellisuus+N+Sg+Nom` (Eng. # alphabetificationness)
* *aakkosellisuutena:* `aakkosellisuus+N+Sg+Ess`
* *aakkosellisuudessa:* `aakkosellisuus+N+Sg+Ine`
* *aakkosellisuuksina:* `aakkosellisuus+N+Pl+Ess`


*Nouns 40 front examples:*
* *köyhyys:* `köyhyys+N+Sg+Nom` (Eng. # poverty)
* *köyhyytenä:* `köyhyys+N+Sg+Ess`
* *köyhyydessä:* `köyhyys+N+Sg+Ine`

Some s final words have special lengthening inflection.


*Nouns 41 as examples:*
* *patsas:* `patsas+N+Sg+Nom` (Eng. # statue)
* *patsaana:* `patsas+N+Sg+Ess`
* *patsaissa:* `patsas+N+Pl+Ine`


*Nouns 41 is examples:*
* *ruumis:* `ruumis+N+Sg+Nom` (Eng. # body)
* *ruumiina:* `ruumis+N+Sg+Ess`
* *ruumiissa:* `ruumis+N+Pl+Ine`




*Nouns 41 is front examples:*
* *ilmatiivis:* `ilmatiivis+N+Sg+Nom` (Eng. # airtight)
* *ilmatiiviinä:* `ilmatiivis+N+Sg+Ess`


*Nouns 41 es back examples:*
* *Aristoteles:* `Aristoteles+N+Prop+Sg+Nom` (Eng. # Aristotle)
* *Aristoteleena:* `Aristoteles+N+Prop+Sg+Ess`


*Nouns 41 es front examples:*
* *kirves:* `kirves+N+Sg+Nom` (Eng. # ax)
* *kirveenä:* `kirves+N+Sg+Ess`


*Nouns 41 äs examples:*
* *äyräs:* `äyräs+N+Sg+Nom` (Eng. # wavetop)
* *äyräänä:* `äyräs+N+Sg+Ess`


*Nouns 41 kas examples:*
* *asukas:* `asukas+N+Sg+Nom` (Eng. # inhabitant)
* *asukkaana:* `asukas+N+Sg+Ess`


*Nouns 41 käs examples:*
* *kärsäkäs:* `kärsäkäs+N+Sg+Nom` (Eng. # elephant)
* *kärsäkkäänä:* `kärsäkäs+N+Sg+Ess`


*Nouns 41 pas examples:*
* *saapas:* `saapas+N+Sg+Nom` (Eng. # boot)
* *saappaana:* `saapas+N+Sg+Ess`


*Nouns 41 päs examples:*
* *rypäs:* `rypäs+N+Sg+Nom` (Eng. # cluster)
* *ryppäänä:* `rypäs+N+Sg+Ess`


*Nouns 41 tas examples:*
* *ratas:* `ratas+N+Sg+Nom` (Eng. # cog)
* *rattaana:* `ratas+N+Sg+Ess`


*Nouns 41 täs examples:*
* *mätäs:* `mätäs+N+Sg+Nom` (Eng. # mound)
* *mättäänä:* `mätäs+N+Sg+Ess`


*Nouns 41 tis examples:*
* *amerikankeltis:* `amerikankeltis+N+Sg+Nom` (Eng. kind of a bird)
* *amerikankelttiinä:* `amerikankeltis+N+Sg+Ess`


*Nouns 41 ies examples:*
* *ies:* `ies+N+Sg+Nom` (Eng. # ???)
* *ikeenä:* `ies+N+Sg+Ess`


*Nouns 41 as examples:*
* *varas:* `varas+N+Sg+Nom` (Eng. # thief)
* *varkaana:* `varas+N+Sg+Ess`


*Nouns 41 is examples:*
* *ruis:* `ruis+N+Sg+Nom` (Eng. # rye)
* *rukiina:* `ruis+N+Sg+Ess`


*Nouns 41 vas examples:*
* *varvas:* `varvas+N+Sg+Nom` (Eng. # toe)
* *varpaana:* `varvas+N+Sg+Ess`


*Nouns 41 väs examples:*
* *seiväs:* `seiväs+N+Sg+Nom` (Eng. # pole)
* *seipäänä:* `seiväs+N+Sg+Ess`


*Nouns 41 das examples:*
* *tehdas:* `tehdas+N+Sg+Nom` (Eng. # factory)
* *tehtaana:* `tehdas+N+Sg+Ess`


*Nouns 41 gas examples:*
* *kangas:* `kangas+N+Sg+Nom` (Eng. # fabric)
* *kankaana:* `kangas+N+Sg+Ess`


*Nouns 41 gäs examples:*
* *köngäs:* `köngäs+N+Sg+Nom` (Eng. # moor)
* *könkäänä:* `köngäs+N+Sg+Ess`


*Nouns 41 mas examples:*
* *hammas:* `hammas+N+Sg+Nom` (Eng. # tooth)
* *hampaana:* `hammas+N+Sg+Ess`


*Nouns 41 las examples:*
* *allas:* `allas+N+Sg+Nom` (Eng. # pool)
* *altaana:* `allas+N+Sg+Ess`


*Nouns 41 nas examples:*
* *kinnas:* `kinnas+N+Sg+Nom` (Eng. # mitten)
* *kintaana:* `kinnas+N+Sg+Ess`


*Nouns 41 näs examples:*
* *rynnäs:* `rynnäs+N+Sg+Nom` (Eng. # breast)
* *ryntäänä:* `rynnäs+N+Sg+Ess`


*Nouns 41 ras examples:*
* *porras:* `porras+N+Sg+Nom` (Eng. # step)
* *portaana:* `porras+N+Sg+Ess`

The word mies has special s:h variation pattern.


*Nouns 42 examples:*
* *mies:* `mies+N+Sg+Nom` (Eng. # man)
* *miehenä:* `mies+N+Sg+Ess`



### t-final words
The t-final words have t:0 variation in the stem, and the singular 
suffixes are as usual joined with e. It is common to see non-standard
forms of these words.



*Nouns 43 back examples:*
* *olut:* `olut+N+Sg+Nom` (Eng. # beer)
* *oluena:* `olut+N+Sg+Ess`
* *oluen:* `olut+N+Sg+Gen`
* *olueen:* `olut+N+Sg+Ill`


*Nouns 43 front examples:*
* *neitsyt:* `neitsyt+N+Sg+Nom` (Eng. # virgin)
* *neitsyeen:* `neitsyt+N+Sg+Ill`


*Nouns 43 myt examples:*
* *immyt:* `immyt+N+Sg+Nom` (Eng. old wife)
* *impyenä:* `immyt+N+Sg+Ess`
* *impyeen:* `immyt+N+Sg+Ill`

Few t-final words have lengthening in singular stems


*Nouns 44 examples:*
* *kevät:* `kevät+N+Sg+Nom` (Eng. # spring)
* *keväänä:* `kevät+N+Sg+Ess`

Nominalised nut participles have special inflection just as well.


*Nouns 47 back examples:*
* *aivokuollut:* `aivokuollut+N+Sg+Nom` (Eng. # braindead)
* *aivokuolleena:* `aivokuollut+N+Sg+Ess`


*Nouns 47 front examples:*
* *sivistynyt:* `sivistynyt+N+Sg+Nom` (Eng. # civilised)
* *sivistyneenä:* `sivistynyt+N+Sg+Ess`

### Old e^ stems
The e final words that have lost final consonant inflect like consonant
final words, including the inverse consonant gradation. This class
includes all deverbal -e suffixed nouns.


*Nouns 48 back examples:*
* *aste:* `aste+N+Sg+Nom` (Eng. # grade)
* *asteena:* `aste+N+Sg+Ess`


*Nouns 48 Front examples:*
* *piste:* `piste+N+Sg+Nom` (Eng. full stop)
* *pisteenä:* `piste+N+Sg+Ess`


*Nouns 48 back ke examples:*
* *kastike:* `kastike+N+Sg+Nom` (Eng. # sauce)
* *kastikkeena:* `kastike+N+Sg+Ess`


*Nouns 48 front ke examples:*
* *lääke:* `lääke+N+Sg+Nom` (Eng. # medicine)
* *lääkkeenä:* `lääke+N+Sg+Ess`


*Nouns 48 back pe examples:*
* *ape:* `ape+N+Sg+Nom` (Eng. # grub)
* *appeena:* `ape+N+Sg+Ess`


*Nouns 48 front pe examples:*
* *ripe:* `ripe+N+Sg+Nom` (Eng. # leftovers)
* *rippeenä:* `ripe+N+Sg+Ess`


*Nouns 48 back te examples:*
* *laite:* `laite+N+Sg+Nom` (Eng. # machine)
* *laitteena:* `laite+N+Sg+Ess`


*Nouns 48 front te examples:*
* *käsite:* `käsite+N+Sg+Nom` (Eng. # concept)
* *käsitteenä:* `käsite+N+Sg+Ess`


*Nouns 48 back 0k examples:*
* *koe:* `koe+N+Sg+Nom` (Eng. # test)
* *kokeena:* `koe+N+Sg+Ess`


*Nouns 48 front 0k examples:*
* *pyyhe:* `pyyhe+N+Sg+Nom` (Eng. # towel)
* *pyyhkeenä:* `pyyhe+N+Sg+Ess`


*Nouns 48 back ve examples:*
* *tarve:* `tarve+N+Sg+Nom` (Eng. # need)
* *tarpeena:* `tarve+N+Sg+Ess`


*Nouns 48 front ve examples:*
* *lieve:* `lieve+N+Sg+Nom` (Eng. tux tail)
* *liepeenä:* `lieve+N+Sg+Ess`


*Nouns 48 front de examples:*
* *kide:* `kide+N+Sg+Nom` (Eng. # crystal)
* *kiteenä:* `kide+N+Sg+Ess`


*Nouns 48 back de examples:*
* *johde:* `johde+N+Sg+Nom` (Eng. # electrode)
* *johteena:* `johde+N+Sg+Ess`


*Nouns 48 back me examples:*
* *lumme:* `lumme+N+Sg+Nom` (Eng. pond leaf)
* *lumpeena:* `lumme+N+Sg+Ess`


*Nouns 48 front le examples:*
* *mielle:* `mielle+N+Sg+Nom` (Eng. # thought)
* *mielteenä:* `mielle+N+Sg+Ess`


*Nouns 48 back le examples:*
* *vuolle:* `vuolle+N+Sg+Nom` (Eng. # woodcut)
* *vuolteena:* `vuolle+N+Sg+Ess`


*Nouns 48 back ne examples:*
* *rakenne:* `rakenne+N+Sg+Nom` (Eng. # construct)
* *rakenteena:* `rakenne+N+Sg+Ess`


*Nouns 48 front ne examples:*
* *kiinne:* `kiinne+N+Sg+Nom` (Eng. # hairspray)
* *kiinteenä:* `kiinne+N+Sg+Ess`


*Nouns 48 back re examples:*
* *aarre:* `aarre+N+Sg+Nom` (Eng. # treasure)
* *aarteena:* `aarre+N+Sg+Ess`


*Nouns 48 fron re examples:*
* *kierre:* `kierre+N+Sg+Nom` (Eng. # spin)
* *kierteenä:* `kierre+N+Sg+Ess`


*Nouns 48 front je examples:*
* *hylje:* `hylje+N+Sg+Nom`
* *hylkeenä:* `hylje+N+Sg+Ess`


*Nouns 48 back je examples:*
* *pohje:* `pohje+N+Sg+Nom` (Eng. # thigh)
* *pohkeena:* `pohje+N+Sg+Ess`

### Dual nominative paradigms
A handful of words can use two completely distinct inflection patterns
where a bit of overlapping inflection has been cut out. These words have
two nominatives, and thus often two dictionary entries: one which is
regular entry from the e^ class of words (like NOUN_ASTE), and one which
is consonant final, and may have inverse gradation.


*Nouns 49 ar examples:*
* *askar:* `askar+N+Sg+Nom` (Eng. # chore)
* *askare:* `askar+N+Sg+Nom`
* *askarena:* `askar+N+Sg+Ess`
* *askareena:* `askar+N+Sg+Ess`


*Nouns 49 el examples:*
* *kyynel:* `kyynel+N+Sg+Nom` (Eng. # tear)
* *kyynele:* `kyynel+N+Sg+Nom`
* *kyynelenä:* `kyynel+N+Sg+Ess`
* *kyyneleenä:* `kyynel+N+Sg+Ess`


*Nouns 49 en examples:*
* *säen:* `säen+N+Sg+Nom` (Eng. # spark)
* *säkene:* `säen+N+Sg+Nom`
* *säkenenä:* `säen+N+Sg+Ess`
* *säkeneenä:* `säen+N+Sg+Ess`


*Nouns 49 val examples:*
* *taival:* `taival+N+Sg+Nom` (Eng. # hike)
* *taipale:* `taival+N+Sg+Nom`
* *taipalena:* `taival+N+Sg+Ess`
* *taipaleena:* `taival+N+Sg+Ess`



*Nouns 49 dar examples:*
* *udar:* `udar+N+Sg+Nom` (Eng. # teat)
* *utare:* `udar+N+Sg+Nom`
* *utarena:* `udar+N+Sg+Ess`
* *utareena:* `udar+N+Sg+Ess`


*Nouns 49 ger examples:*
* *penger:* `penger+N+Sg+Nom` (Eng. # bank)
* *penkere:* `penger+N+Sg+Nom`
* *penkerenä:* `penger+N+Sg+Ess`
* *penkereenä:* `penger+N+Sg+Ess`


*Nouns 49 mel examples:*
* *ommel:* `ommel+N+Sg+Nom` (Eng. # stitch)
* *ompele:* `ommel+N+Sg+Nom`
* *ompelena:* `ommel+N+Sg+Ess`
* *ompeleena:* `ommel+N+Sg+Ess`


*Nouns 49 mel examples:*
* *vemmel:* `vemmel+N+Sg+Nom`
* *vempele:* `vemmel+N+Sg+Nom`
* *vempelenä:* `vemmel+N+Sg+Ess`
* *vempeleenä:* `vemmel+N+Sg+Ess`


*Nouns 49 ner examples:*
* *kinner:* `kinner+N+Sg+Nom` (Eng. # heel)
* *kintere:* `kinner+N+Sg+Nom`
* *kinterenä:* `kinner+N+Sg+Ess`
* *kintereenä:* `kinner+N+Sg+Ess`


*Nouns 49 nel examples:*
* *kannel:* `kannel+N+Sg+Nom` (Eng. # kantele)
* *kantele:* `kannel+N+Sg+Nom`
* *kantelena:* `kannel+N+Sg+Ess`
* *kanteleena:* `kannel+N+Sg+Ess`


*Nouns 49 ner examples:*
* *manner:* `manner+N+Sg+Nom` (Eng. # continent)
* *mantere:* `manner+N+Sg+Nom`
* *manterena:* `manner+N+Sg+Ess`
* *mantereena:* `manner+N+Sg+Ess`


*Nouns 49 nar examples:*
* *piennar:* `piennar+N+Sg+Nom` (Eng. # curb)
* *pientare:* `piennar+N+Sg+Nom`
* *pientarena:* `piennar+N+Sg+Ess`
* *pientareena:* `piennar+N+Sg+Ess`


*Nouns 49 auer examples:*
* *auer:* `auer+N+Sg+Nom` (Eng. # morning mist)
* *autere:* `auer+N+Sg+Nom`
* *auterena:* `auer+N+Sg+Ess`
* *autereena:* `auer+N+Sg+Ess`

### Exceptions to dictionary inflection
There are few cases where dictionaries traditionally have never indicated
correct inflection by classification. In computational implementation we
need to assign some classes or exceptional paths to them, and they are
described here.

Two words have exceptions in their vowel harmony patterns:

*Nouns veri examples:*
* *veri:* `veri+N+Sg+Nom` (Eng. # blood)
* *verta:* `veri+N+Sg+Par`
* ★*vertä:* `veri+N+Sg+Par` (is not standard language)


*Nouns meri examples:*
* *meri:* `meri+N+Sg+Nom` (Eng. # sea)
* *merta:* `meri+N+Sg+Par`
* ★*mertä:* `meri+N+Sg+Par` (is not standard language)



*Noun uros examples:*
* *uros:* `uros+N+Sg+Nom` (Eng. # male)
* *uroksen:* `uros+N+Sg+Gen`
* *uroon:* `uros+N+Sg+Gen`

It is not noted anywhere that the common inflection pattern for veli is
exceptional:


*Noun veli examples:*
* *veli:* `veli+N+Sg+Nom` (Eng. # brother)
* *veljeä:* `veli+N+Sg+Par`
* *veljen:* `veli+N+Sg+Gen`

A few of ika-final nouns, but not all, have the shifting half vowel
written as j in normative orthography.


*Nouns aika examples:*
* *aika:* `aika+N+Sg+Nom` (Eng. # time)
* *ajassa:* `aika+N+Sg+Ine`


*Nouns poika examples:*
* *poika:* `poika+N+Sg+Nom` (Eng. # boy)
* *pojassa:* `poika+N+Sg+Ine`

### Noun forms of numerals with special inflection
The numerals are not really nouns in this morphology, for details see
[numeral-stems], but some of their compounds are nouns, and the following
classes are for those that have special stem or suffix patterns not
available with other nouns.
The numerals 1 and 2 are in paradigm that is currently left with one other
noun, _haaksi_, so nominals with 2 go to that class but 1 gets a new class
for being front vowelled. 3 Has its own paradigm, 4 is like koira, 5
like hiisi and 6 like kausi.
The numerals 7, 8, 9 have their own paradigm, which, other than the
nominative having extra n at the end, is same as the tri-syllabic
a, ä stems, similarly 10 is quite like sisar with the extra en in nominative.


*Nouns from numerals yksi examples:*
* *aamuyksi:* `aamuyksi+N+Sg+Nom` (Eng. 1 a.m.)
* *aamuyhtä:* `aamuyksi+N+Sg+Par`
* *aamuyhtenä:* `aamuyksi+N+Sg+Ess`


*Nouns from numerals kolme examples:*
* *aamukolme:* `aamukolme+N+Sg+Nom` (Eng. 3 a.m.)
* *aamukolmea:* `aamukolme+N+Sg+Par`
* *aamukolmeen:* `aamukolme+N+Sg+Ill`
* *aamukolmia:* `aamukolme+N+Pl+Par`
* *aamukolmien:* `aamukolme+N+Pl+Gen`
* *aamukolmiin:* `aamukolme+N+Pl+Ill`



*Nouns from numerals 8 examples:*
* *aamukahdeksan:* `aamukahdeksan+N+Sg+Nom` (Eng. 8 a.m.)
* *aamukahdeksaa:* `aamukahdeksan+N+Sg+Par`
* *aamukahdeksana:* `aamukahdeksan+N+Sg+Ess`
* *aamukahdeksassa:* `aamukahdeksan+N+Sg+Ine`
* *aamukahdeksina:* `aamukahdeksan+N+Pl+Ess`
* *aamukahdeksien:* `aamukahdeksan+N+Pl+Gen`
* *aamukahdeksiin:* `aamukahdeksan+N+Pl+Ill`


*Nouns from numerals 9 examples:*
* *aamuyhdeksän:* `aamuyhdeksän+N+Sg+Nom` (Eng. 9 a.m.)
* *aamuyhdeksää:* `aamuyhdeksän+N+Sg+Par`
* *aamuyhdeksänä:* `aamuyhdeksän+N+Sg+Ess`
* *aamuyhdeksässä:* `aamuyhdeksän+N+Sg+Ine`
* *aamuyhdeksinä:* `aamuyhdeksän+N+Pl+Ess`
* *aamuyhdeksien:* `aamuyhdeksän+N+Pl+Gen`
* *aamuyhdeksiin:* `aamuyhdeksän+N+Pl+Ill`



*Nouns from numerals 10 examples:*
* *aamukymmenen:* `aamukymmenen+N+Sg+Nom` (Eng. 10 a.m.)


*Nouns from numerals 1000 examples:*
* *vuosituhat:* `vuosituhat+N+Sg+Nom` (Eng. # millennium)
* *vuosituhantena:* `vuosituhat+N+Sg+Ess`




















































































































### Plurales tantum
For some words, the singular forms are rare, odd, or even deemed
ungrammatical, these words have separate classes for them. In Finnish
words to commonly be in this class are events like häät (wedding),
juhlat (party), etc. then all things that are semantically coupled,
like clothes with two somethings (as with English): farkut (jeans),
housut (pants). It is noteworthy, that sometimes dictionaries classify
common words as plurale tantum for semantic reasons: joukot (troops)
versus joukko (group). We don’t need that at this point.
The compounds of plurale tantum words are made from singular forms:
farkkukangas (jean fabric), hääjuhla (wedding party).


*Noun 1o plurt examples:*
* *aivot:* `aivot+N+Pl+Nom` (Eng. # brains)
* ★*aivo:* `aivot+N+Sg+Nom` (is not standard language)


*Noun 1y plurt examples:*
* *pöksyt:* `pöksyt+N+Pl+Nom` (Eng. # pants)
* ★*pöksy:* `pöksyt+N+Sg+Nom` (is not standard language)


*Noun 1u plurt examples:*
* *housut:* `housut+N+Pl+Nom` (Eng. # pants)
* ★*housu:* `housut+N+Sg+Nom` (is not standard language)


*Noun 1ko plurt examples:*
* *huoltojoukot:* `huolto#joukot+N+Pl+Nom` (Eng. # troops)
* ★*huoltojoukko:* `huolto#joukot+N+Sg+Nom` (is not standard language)


*Noun 1ku plurt examples:*
* *farkut:* `farkut+N+Pl+Nom` (Eng. # jeans)
* ★*farkku:* `farkut+N+Sg+Nom` (is not standard language)



*Noun 1dot plurt examples:*
* *perustiedot:* `perus#tiedot+N+Pl+Nom` (Eng. knowledge (in school grades))
* ★*perustieto:* `perus#tiedot+N+Sg+Nom` (is not standard language)


*Noun 1töt plurt examples:*
* *kaksostytöt:* `kaksos#tytöt+N+Pl+Nom` (Eng. girls ?)
* ★*kaksostyttö:* `kaksos#tytöt+N+Sg+Nom` (is not standard language)


*Noun 1ot plurt examples:*
* *pidot:* `pidot+N+Pl+Nom` (Eng. # bacchanalia)
* ★*pito:* `pidot+N+Sg+Nom` (is not standard language)


*Noun 1vut plurt examples:*
* *ravut:* `ravut+N+Pl+Nom` (Eng. crabs ??)
* ★*rapu:* `ravut+N+Sg+Nom` (is not standard language)


*Noun 1ut plurt examples:*
* *urut:* `urut+N+Pl+Nom` (Eng. # organs)
* ★*urku:* `urut+N+Sg+Nom` (is not standard language)


*Noun 1put plurt examples:*
* *raput:* `raput+N+Pl+Nom` (Eng. # stairs)
* ★*rappu:* `raput+N+Sg+Nom` (is not standard language)


*Noun 1dyt plurt examples:*
* *käädyt:* `käädyt+N+Pl+Nom` (Eng. # necklace)
* ★*kääty:* `käädyt+N+Sg+Nom` (is not standard language)


*Noun 1lot plurt examples:*
* *aallot:* `aallot+N+Pl+Nom` (Eng. # waves)
* ★*aalto:* `aallot+N+Sg+Nom` (is not standard language)


*Noun 1not plurt examples:*
* *opinnot:* `opinnot+N+Pl+Nom` (Eng. # studies)
* ★*opinto:* `opinnot+N+Sg+Nom` (is not standard language)


*Noun 2iot plurt examples:*
* *rauniot:* `rauniot+N+Pl+Nom` (Eng. # ruins)
* ★*raunio:* `rauniot+N+Sg+Nom` (is not standard language)



*Noun 3iot plurt examples:*
* *pippalot:* `pippalot+N+Pl+Nom` (Eng. # party)
* ★*pippalo:* `pippalot+N+Sg+Nom` (is not standard language)


*Noun 3lut plurt examples:*
* *neuvottelut:* `neuvottelut+N+Pl+Nom` (Eng. # negotiation)
* ★*neuvottelu:* `neuvottelut+N+Sg+Nom` (is not standard language)


*Noun 1nöt plurt examples:*
* *säännöt:* `säännöt+N+Pl+Nom` (Eng. # rules)
* ★*sääntö:* `säännöt+N+Sg+Nom` (is not standard language)


*Noun 7 back t~n plurt examples:*
* *tunnit:* `tunnit+N+Pl+Nom` (Eng. # classes)
* ★*tunti:* `tunnit+N+Sg+Nom` (is not standard language)


*Noun xxx a front k0 plurt examples:*
* *sukat:* `sukat+N+Pl+Nom` (Eng. # socks)
* ★*sukka:* `sukat+N+Sg+Nom` (is not standard language)


*Noun xxx a front kg plurt examples:*
* *kengät:* `kengät+N+Pl+Nom` (Eng. # shoes)
* ★*kenkä:* `kengät+N+Sg+Nom` (is not standard language)


*Noun 8 plurt examples:*
* *ravet:* `ravet+N+Pl+Nom` (Eng. # rave)
* ★*rave:* `ravet+N+Sg+Nom` (is not standard language)


*Noun 8  front  plurt examples:*
* *bänet:* `bänet+N+Pl+Nom` (Eng. # breakup)
* ★*bäne:* `bänet+N+Sg+Nom` (is not standard language)


*Noun xxx a front plurt examples:*
* *markkinat:* `markkinat+N+Pl+Nom` (Eng. # market)
* ★*markkina:* `markkinat+N+Sg+Nom` (is not standard language)


*Noun xxx a front pp plurt examples:*
* *hipat:* `hipat+N+Pl+Nom` (Eng. # party)
* ★*hippa:* `hipat+N+Sg+Nom` (is not standard language)


*Noun xxx a back p plurt examples:*
* *kuopat:* `kuopat+N+Pl+Nom` (Eng. holes ?)
* ★*kuoppa:* `kuopat+N+Sg+Nom` (is not standard language)


*Noun xxx dat plurt examples:*
* *raudat:* `raudat+N+Pl+Nom` (Eng. # irons)
* ★*rauta:* `raudat+Sg+Nom` (is not standard language)


*Noun xxx vat plurt examples:*
* *tavat:* `tavat+N+Pl+Nom` (Eng. # manners)
* ★*tapa:* `tavat+N+Sg+Nom` (is not standard language)


*Noun xxx lat plurt examples:*
* ★*vallat:* `vallat+N+Pl+Nom` (is not standard language # states)
* *valta:* `vallat+N+Sg+Nom`


*Noun xxx rrt plurt examples:*
* *varat:* `varat+N+Pl+Nom` (Eng. # budget)
* ★*vara:* `varat+N+Sg+Nom` (is not standard language)


*Noun xxx t plurt examples:*
* *juhlat:* `juhlat+N+Pl+Nom` (Eng. # party)
* ★*juhla:* `juhlat+N+Sg+Nom` (is not standard language)


*Noun xxxihi t plurt examples:*
* *kiharat:* `kiharat+N+Pl+Nom` (Eng. # curls)
* ★*kihara:* `kiharat+N+Sg+Nom` (is not standard language)

* *käräjät:* `käräjät+N+Pl+Nom` (Eng. # court)

* *käräjät:* `käräjät+N+Pl+Nom` (Eng. # court)


*Nounäjäm xxx t plurt examples:*
* ★*käräjä:* `käräjät+N+Sg+Nom` (is not standard language)


*Noun xxx kAt plurt examples:*
* *paikat:* `paikat+N+Pl+Nom` (Eng. body parts)
* ★*paikka:* `paikat+N+Sg+Nom` (is not standard language)


*Noun 14 kat plurt examples:*
* *silakat:* `silakat+N+Pl+Nom` (Eng. kinds of a fish)
* ★*silakka:* `silakat+N+Sg+Nom` (is not standard language)


*Noun 14 kat2 plurt examples:*
* *rintsikat:* `rintsikat+N+Pl+Nom` (Eng. # bra)
* ★*rintsikka:* `rintsikat+N+Sg+Nom` (is not standard language)


*Noun xxx teet plurt examples:*
* *tieteet:* `tieteet+N+Pl+Nom` (Eng. # sciences)
* ★*tiede:* `tieteet+N+Sg+Nom` (is not standard language)

*Noun xxx t plurt examples:*


*Noun xxx it plurt examples:*
* *farmarit:* `farmarit+N+Pl+Nom` (Eng. # jeans)
* ★*farmari:* `farmarit+N+Sg+Nom` (is not standard language)


*Noun xxx tit plurt examples:*
* *kastanjetit:* `kastanjetit+N+Pl+Nom` (Eng. kind of an instrumemt)
* ★*kastanjetti:* `kastanjetit+N+Sg+Nom` (is not standard language)


*Noun xxx dit plurt examples:*
* *taudit:* `taudit+N+Pl+Nom` (Eng. diseases)
* ★*tauti:* `taudit+N+Sg+Nom` (is not standard language)


*Noun xxx dit front plurt examples:*
* *pihdit:* `pihdit+N+Pl+Nom` (Eng. # jaws)
* ★*pihti:* `pihdit+N+Sg+Nom` (is not standard language)


*Noun xxx git plurt examples:*
* *tongit:* `tongit+N+Pl+Nom` (Eng. # pliers)
* ★*tonki:* `tongit+N+Sg+Nom` (is not standard language)


*Noun xxx git fornt plurt examples:*
* *syömingit:* `syömingit+N+Pl+Nom` (Eng. eating party)
* ★*syöminki:* `syöminki+N+Sg+Nom` (is not standard language)


*Noun xxx get plurt examples:*
* *länget:* `länget+N+Pl+Nom` (Eng. some cowboy accessory thing)
* ★*länki:* `länget+N+Sg+Nom` (is not standard language)


*Noun xxx sit plurt examples:*
* *lasit:* `lasit+N+Pl+Nom` (Eng. # glasses)
* ★*lasi:* `lasit+N+Sg+Nom` (is not standard language)



*Noun xxx nit plurt examples:*
* *bikinit:* `bikinit+N+Pl+Nom` (Eng. # bikini)
* ★*bikini:* `bikinit+N+Sg+Nom` (is not standard language)


*Noun xxx iiiit plurt examples:*
* *liivit:* `liivit+N+Pl+Nom` (Eng. # vest)
* ★*liivi:* `liivit+N+Sg+Nom` (is not standard language)


*Noun xxx eat plurt examples:*
* *hopeat:* `hopeat+N+Pl+Nom` (Eng. cutlery (silvers))
* ★*hopea:* `hopeat+N+Sg+Nom` (is not standard language)


*Noun 15 tiet plurt examples:*
* *tiet:* `tiet+N+Pl+Nom` (Eng. # roads)
* ★*tie:* `tiet+N+Sg+Nom` (is not standard language)


*Noun xxx työt plurt examples:*
* *työt:* `työt+N+Pl+Nom` (Eng. # employment)
* ★*työ:* `työt+N+Sg+Nom` (is not standard language)


*Noun xxx matt plurt examples:*
* *vanhemmat:* `vanhemmat+N+Pl+Nom` (Eng. # parents)
* ★*vanhempi:* `vanhemmat+N+Sg+Nom` (is not standard language)


*Noun xxx maat plurt examples:*
* *itämaat:* `itämaat+N+Pl+Nom` (Eng. near east)
* ★*itämaa:* `itämaat+N+Sg+Nom` (is not standard language)





*Noun xx puu t plurt examples:*
* *puut:* `puut+N+Pl+Nom` (Eng. # trees)
* ★*puu:* `puut+N+Sg+Nom` (is not standard language)


*Noun xxx äät plurt examples:*
* *häät:* `häät+N+Pl+Nom` (Eng. # wedding)
* ★*hää:* `häät+N+Sg+Nom` (is not standard language)


*Noun xxx kooot plurt examples:*
* *talkoot:* `talkoot+N+Pl+Nom` (Eng. house party)
* ★*talkoo:* `talkoot+N+Sg+Nom` (is not standard language)


*Noun xxx sakset plurt examples:*
* *sakset:* `sakset+N+Pl+Nom` (Eng. # scissors)
* ★*saksi:* `sakset+N+Sg+Nom` (is not standard language)


*Noun xxx ripset plurt examples:*
* *ripset:* `ripset+N+Pl+Nom` (Eng. # eyebrows)
* ★*ripsi:* `ripset+N+Sg+Nom` (is not standard language)


*Noun xxx nnet plurt examples:*
* *kannet:* `kannet+N+Pl+Nom` (Eng. # covers)
* ★*kansi:* `kannet+N+Sg+Nom` (is not standard language)


*Noun 27 det plurt examples:*
* *vuodet:* `vuodet+N+Pl+Nom` (Eng. # years)
* ★*vuosi:* `vuodet+N+Sg+Nom` (is not standard language)


*Noun 25 t plurt examples:*
* *toimet:* `toimet+N+Pl+Nom` (Eng. # actions)
* ★*toimi:* `toimet+N+Sg+Nom` (is not standard language)


*Noun 32 t plurt examples:*
* *höyhenet:* `höyhen+N+Pl+Nom` (Eng. # feathers)
* ★*höyhen:* `höyhenet+N+Sg+Nom` (is not standard language)


*Noun 31 t plurt examples:*
* *aterimet:* `aterimet+N+Pl+Nom` (Eng. # cutlery)
* ★*aterin:* `aterimet+N+Sg+Nom` (is not standard language)


*Noun 31 t fr plurt examples:*
* *keritsimet:* `keritsimet+N+Pl+Nom` (Eng. sheep razor thing)
* ★*keritsin:* `keritsimet+N+Sg+Nom` (is not standard language)



*Noun 31 nnin plurt examples:*
* *antimet:* `antimet+N+Pl+Nom` (Eng. # offerings)
* ★*annin:* `antimet+N+Sg+Nom` (is not standard language)


*Noun 31 tin plurt examples:*
* *hoksottimet:* `hoksottimet+N+Pl+Nom` (Eng. # smarts)
* ★*hoksotin:* `hoksottimet+N+Sg+Nom` (is not standard language)


*Noun 31 tin front plurt examples:*
* *synnyttimet:* `synnyttimet+N+Pl+Nom` (Eng. # ovaries)
* ★*synnytin:* `synnyttimet+N+Sg+Nom` (is not standard language)


*Noun 31 puin plurt examples:*
* *pukimet:* `pukimet+N+Pl+Nom` (Eng. # clothes)
* ★*puin:* `pukimet+N+Sg+Nom` (is not standard language)


*Noun 31 ien plurt examples:*
* *ikenet:* `ikenet+N+Pl+Nom` (Eng. # gums)
* ★*ien:* `ikenet+N+Sg+Nom` (is not standard language)


*Noun  nut plurt examples:*
* *liittoutuneet:* `liittoutuneet+N+Pl+Nom` (Eng. # allied)
* ★*liittoutunut:* `liittoutunut+N+Sg+Nom` (is not standard language)


*Noun 38 nen plurt examples:*
* *rappuset:* `rappuset+N+Pl+Nom` (Eng. # stairs)
* ★*rappunen:* `rappuset+N+Sg+Nom` (is not standard language)


*Noun 38 nen fornt plurt examples:*
* *vihkiäiset:* `vihkiäiset+N+Pl+Nom` (Eng. # engagement)
* ★*vihkiäinen:* `vihkiäiset+N+Sg+Nom` (is not standard language)


*Noun  jaat plurt examples:*
* *valjaat:* `valjaat+N+Pl+Nom` (Eng. # strap)
* ★*valjas:* `valjaat+N+Sg+Nom` (is not standard language)


*Noun  kaat plurt examples:*
* *tikkaat:* `tikkaat+N+Pl+Nom` (Eng. # ladders)
* ★*tikas:* `tikkaat+N+Sg+Nom` (is not standard language)


*Noun  taat plurt examples:*
* *rattaat:* `rattaat+N+Pl+Nom` (Eng. # stroller)
* ★*ratas:* `rattaat+N+Sg+Nom` (is not standard language)


*Noun  gaat plurt examples:*
* *renkaat:* `renkaat+N+Pl+Nom` (Eng. # tires)
* ★*rengas:* `renkaat+N+Sg+Nom` (is not standard language)


*Noun  ntääaat plurt examples:*
* *ryntäät:* `ryntäät+N+Pl+Nom` (Eng. # breasts)
* ★*rynnäs:* `ryntäät+N+Sg+Nom` (is not standard language)









*Noun  ntyyaat plurt examples:*
* *hynttyyt:* `hynttyyt+N+Pl+Nom` (Eng. # clothes)
* ★*hyntys:* `hynttyyt+N+Sg+Nom` (is not standard language)



*Noun  ntyyt plurt examples:*
* *rynttyyt:* `rynttyyt+N+Pl+Nom` (Eng. # rags)
* ★*ryntys:* `rynttyyt+N+Sg+Nom` (is not standard language)


*Noun  ltaat plurt examples:*
* *maltaat:* `maltaat+N+Pl+Nom` (Eng. # hops)
* ★*mallas:* `maltaat+N+Sg+Nom` (is not standard language)


*Noun  rtaat plurt examples:*
* *portaat:* `portaat+N+Pl+Nom` (Eng. # stairs)
* ★*porras:* `portaat+N+Sg+Nom` (is not standard language)


*Noun  kset plurt examples:*
* *serkukset:* `serkukset+N+Pl+Nom` (Eng. # cousins)
* ★*serkus:* `serkukset+N+Sg+Nom` (is not standard language)


*Noun  kset fr plurt examples:*
* *ystävykset:* `ystävykset+N+Pl+Nom` (Eng. # friends)
* ★*ystävys:* `ystävykset+N+Sg+Nom` (is not standard language)


*Noun  sdet plurt examples:*
* *oikeudet:* `oikeudet+N+Pl+Nom` (Eng. # rights)
* ★*oikeus:* `oikeudet+N+Sg+Nom` (is not standard language)


*Noun  mppt plurt examples:*
* *kamppeet:* `kamppeet+N+Pl+Nom` (Eng. # equipment)
* ★*kampe:* `kamppeet+N+Sg+Nom` (is not standard language)


*Noun  ntteet plurt examples:*
* *hyntteet:* `hyntteet+N+Pl+Nom` (Eng. # clothes)
* ★*hynte:* `hyntteet+N+Sg+Nom` (is not standard language)


*Noun  ukeet plurt examples:*
* *pukeet:* `pukeet+N+Pl+Nom` (Eng. # clothes)
* ★*pue:* `pukeet+N+Sg+Nom` (is not standard language)


*Noun  kkkeeet plurt examples:*
* *kuulokkeet:* `kuulokkeet+N+Pl+Nom` (Eng. # earphones)
* ★*kuuloke:* `kuulokkeet+N+Sg+Nom` (is not standard language)


*Noun  teeeeet plurt examples:*
* *vaatteet:* `vaatteet+N+Pl+Nom` (Eng. # clothes)
* ★*vaate:* `vaatteet+N+Sg+Nom` (is not standard language)


*Noun  taateee plurt examples:*
* *peitteet:* `peitteet+N+Pl+Nom` (Eng. # covers)
* ★*peite:* `peitteet+N+Sg+Nom` (is not standard language)


*Noun  taad plurt examples:*
* *suhteet:* `suhteet+N+Pl+Nom` (Eng. # relations)
* ★*suhde:* `suhteet+N+Sg+Nom` (is not standard language)


*Noun  daat plurt examples:*
* *lauteet:* `lauteet+N+Pl+Nom` (Eng. sitting bench in sauna)
* ★*laude:* `lauteet+N+Sg+Nom` (is not standard language)


*Noun  daat plurt examples:*
* *säteet:* `säteet+N+Pl+Nom` (Eng. # rays)
* ★*säde:* `säteet+N+Sg+Nom` (is not standard language)


*Noun  trate plurt examples:*
* *siteet:* `siteet+N+Pl+Nom` (Eng. # restraints)
* ★*side:* `siteet+N+Sg+Nom` (is not standard language)


*Noun  veat plurt examples:*
* *tarpeet:* `tarpeet+N+Pl+Nom` (Eng. # necessities)
* ★*tarve:* `tarpeet+N+Sg+Nom` (is not standard language)


*Noun  leat plurt examples:*
* *hiutaleet:* `hiutaleet+N+Pl+Nom` (Eng. # flakes)
* ★*hiutale:* `hiutaleet+N+Sg+Nom` (is not standard language)


*Noun  jeet plurt examples:*
* *alkeet:* `alkeet+N+Pl+Nom` (Eng. # basics)
* ★*alje:* `alkeet+N+Sg+Nom` (is not standard language)


*Noun  jeat plurt examples:*
* *perkeet:* `perkeet+N+Pl+Nom` (Eng. fish scales and guts)
* ★*perje:* `perkeet+N+Sg+Nom` (is not standard language)


*Noun pojat plurt examples:*
* *pojat:* `pojat+N+Pl+Nom` (Eng. # boys)
* ★*poika:* `pojat+N+Sg+Nom` (is not standard language)










































































































































































































## Adjective-initial Compounds with Agreeing Inflection
The words in dictionary paradigm class ⁵¹ refer to old closed class of
adjective initial compounds, which follow agreeing compound pattern same
as numbers. The amount of these words is relatively small, so they have
been spelled out here in full form rather than using more complex methods
of agreeing compounding, 
Further reading: [VISK § 420](http://scripta.kotus.fi/visk/sisalto.php?p=420)
FIXME: some are still missing


*Old A+N compounds 51 examples:*
* *aavameri:* `aavameri+N+Sg+Nom` (Eng. # wide open ocean)
* *aavanmeren:* `aavameri+N+Sg+Gen`
* *aavoissamerissä:* `aavameri+N+Pl+Ine`
* *Iso-Britannia:* `Iso-Britannia+N+Prop+Sg+Nom` (Eng. # Great Britain)
* *Ison-Britannian:* `Iso-Britannia+N+Prop+Sg+Gen`
* *Isoissa-Britannioissa:* `Iso-Britannia+N+Prop+Pl+Ine`

























































































































































































































































































































































































































































































































































































































































































































































































































































































































































































































































































































































































































































































































































































































































































































































































































































































































































































































































































































































































































































































































































































































































































































































































































































































































































































































































































































































































































































































































































































































































































































































































































































Nouns and other nominals inflect in number, cases, possessives and with
clitics, in that order. Combinations that this regular inflection can form
is approximately 2×15×5×26=4900, so we do not show all variants in test cases
and examples, but just central ones that are interesting and potential to
break.





## Nominatives
Singular nominative is the dictionary reference form for most of the words.


*Noun nominative back examples:*
* *talo:* `talo+N+Sg+Nom` (Eng. # a house)
* *taloko:* `talo+N+Sg+Nom+Qst`
* *talohan:* `talo+N+Sg+Nom+Foc/han`
* ★*talohän:* `talo+N+Sg+Nom+Foc/han` (is not standard language)


*Noun nominative front examples:*
* *pöly:* `pöly+N+Sg+Nom` (Eng. # dust)

The plural nominative attaches to singular stem. For plural words it is also
the form that is used for dictionary lookups:


*Noun nominative plural back examples:*
* *talot:* `talo+N+Pl+Nom`
* *sakset:* `sakset+N+Pl+Nom` (Eng. # scissors)
* *saksetpa:* `sakset+N+Pl+Nom+Foc/pa`
* ★*saksetpä:* `sakset+N+Pl+Nom+Foc/pa` (is not standard language)


*Noun nominative plural front examples:*
* *pölyt:* `pöly+N+Pl+Nom`
* *häät:* `häät+N+Pl+Nom` (Eng. # wedding)

## Singular case inflection
The nouns can inflect in 15 regular cases. Most of the cases have one or two
case endings, with only varying part being the harmony vowel. For nouns with
direct consonant gradation, the most of the singular case suffixes attach
to the weak singular stem:


*Noun basic singular back examples:*
* *pata:* `pata+N+Sg+Nom` (Eng. # pot)
* *padan:* `pata+N+Sg+Gen`
* *padassa:* `pata+N+Sg+Ine`
* *padasta:* `pata+N+Sg+Ela`
* *padalla:* `pata+N+Sg+Ade`
* *padalta:* `pata+N+Sg+Abl`
* *padalle:* `pata+N+Sg+All`
* *padaksi:* `pata+N+Sg+Tra`
* *padatta:* `pata+N+Sg+Abe`


*Noun basic singular front examples:*
* *näky:* `näky+N+Sg+Nom` (Eng. # vision)
* *näyn:* `näky+N+Sg+Gen`
* *näyssä:* `näky+N+Sg+Ine`
* *näystä:* `näky+N+Sg+Ela`
* *näyllä:* `näky+N+Sg+Ade`
* *näyltä:* `näky+N+Sg+Abl`
* *näylle:* `näky+N+Sg+All`
* *näyksi:* `näky+N+Sg+Tra`
* *näyttä:* `näky+N+Sg+Abe`

For words with direct gradation the only forms that attach to strong singular
stem may be essive and possessive's of nominative or genitive:


*Noun basic singular strong back examples:*
* *patana:* `pata+N+Sg+Ess`
* *patani:* `pata+N+Sg+Nom+PxSg1`
* *patasi:* `pata+N+Sg+Gen+PxSg2`


*Noun basic singular strong front examples:*
* *näkynä:* `näky+N+Sg+Ess`
* *näkyni:* `näky+N+Sg+Nom+PxSg1`
* *näkysi:* `näky+N+Sg+Gen+PxSg2`

## Plural inflection


*Noun basic plural back examples:*
* *padoilta:* `pata+N+Pl+Abl`
* *padoilla:* `pata+N+Pl+Ade`
* *padoille:* `pata+N+Pl+All`
* *padoista:* `pata+N+Pl+Ela`
* *padoissa:* `pata+N+Pl+Ine`
* *padoiksi:* `pata+N+Pl+Tra`
* *padoitta:* `pata+N+Pl+Abe`
* *padoin:* `pata+N+Pl+Ins`


*Noun basic plural front examples:*
* *näyillä:* `näky+N+Pl+Ade`
* *näyiltä:* `näky+N+Pl+Abl`
* *näyille:* `näky+N+Pl+All`
* *näyissä:* `näky+N+Pl+Ine`
* *näyistä:* `näky+N+Pl+Ela`
* *näyiksi:* `näky+N+Pl+Tra`
* *näyittä:* `näky+N+Pl+Abe`
* *näyin:* `näky+N+Pl+Ins`

The strong plural stem of words with direct gradation contains only essive
and comitative:


*Noun basic plural back strong examples:*
* *patoina:* `pata+N+Pl+Ess`
* *patoine:* `pata+N+Com`


*Noun basic plural front strong examples:*
* *näkyinä:* `näky+N+Pl+Ess`
* *näkyine:* `näky+N+Com`

## Cases with allomorphic variation
The nominal cases which can take several different suffixes are singular
and plural partitives, singular and plural illatives and plural genitives.
After stem variation the selection of these allomorphs is the main factor
of morphological classification of nouns.

The reconstructed historical suffix for partitives of Finnish is ða, ðä, the
current variants according to that theory would be the different
realisations of extinct ð.

For basic vowel stems the partitive suffix is a, ä.

*Noun singular partitive a examples:*
* *politiikka:* `politiikka+N+Sg+Nom` (Eng. # politics)
* *politiikkaa:* `politiikka+N+Sg+Par`


*Noun singular partitive ä examples:*
* *kysyntä:* `kysyntä+N+Sg+Nom` (Eng. # demand)
* *kysyntää:* `kysyntä+N+Sg+Par`

In stems other than -a, -ä stems, the 3rd possessive suffix may appear in
-an, -än form after the partitive suffix.

*Noun singular partitive a poss aan examples:*
* *pato:* `pato+N+Sg+Nom` (Eng. # dam)
* *patoa:* `pato+N+Sg+Par`
* *patoaan:* `pato+N+Sg+Par+PxSg3`


*Noun singular partitive ä poss ään examples:*
* *näkyä:* `näky+N+Sg+Par`
* *näkyään:* `näky+N+Sg+Par+PxSg3`

The consonant stems and long vowel stems regularly take -ta, -tä suffix
for singular partitives. It is up to interpretation whether the partitive
suffix of the -e^ stem is considered to be -tta, -ttä, or just -ta, -tä.
In principle the consonant that disappeared from -e^ stems could be from
that.


*Noun singular partitive ta examples:*
* *taimen:* `taimen+N+Sg+Nom` (Eng. # trout)
* *taimenta:* `taimen+N+Sg+Par`


*Noun singular partitive tä examples:*
* *tie:* `tie+N+Sg+Nom` (Eng. # road)
* *tietä:* `tie+N+Sg+Par`
* *vene:* `vene+N+Sg+Nom` (Eng. # boat)
* *venettä:* `vene+N+Sg+Par`

The singular illatives have more variants.

The variant with intervening h attaches to long vowel stems:

*Noun singular illative han examples:*
* *maa:* `maa+N+Sg+Nom` (Eng. # earth)
* *maahan:* `maa+N+Sg+Ill`
* *maahansa:* `maa+N+Sg+Ill+PxSg3`


*Noun singular illative hen back examples:*
* *toffee:* `toffee+N+Sg+Nom` (Eng. # taffy)
* *toffeehen:* `toffee+N+Sg+Ill`


*Noun singular illative hen front examples:*
* *tiehen:* `tie+N+Sg+Ill`


*Noun singular illative hin back examples:*
* *hai:* `hai+N+Sg+Nom` (Eng. # shark)
* *haihin:* `hai+N+Sg+Ill`


*Noun singular illative hin front examples:*
* *pii:* `pii+N+Sg+Nom` (Eng. # silica)
* *piihin:* `pii+N+Sg+Ill`


*Noun singular illative hon examples:*
* *suo:* `suo+N+Sg+Nom` (Eng. # swamp)
* *suohon:* `suo+N+Sg+Ill`


*Noun singular illative hun examples:*
* *puu:* `puu+N+Sg+Nom` (Eng. # tree)
* *puuhun:* `puu+N+Sg+Ill`


*Noun singular illative hyn examples:*
* *pyy:* `pyy+N+Sg+Nom` (Eng. # kind of a bird)
* *pyyhyn:* `pyy+N+Sg+Ill`


*Noun singular illative hän examples:*
* *pää:* `pää+N+Sg+Nom` (Eng. # head)
* *päähän:* `pää+N+Sg+Ill`


*Noun singular illative hän examples:*
* *työ:* `työ+N+Sg+Nom` (Eng. # job)
* *työhön:* `työ+N+Sg+Ill`

The stems with short vowel do not have the intervening h.


*Noun singular illative an examples:*
* *kirja:* `kirja+N+Sg+Nom` (Eng. # book)
* *kirjaan:* `kirja+N+Sg+Ill`


*Noun singular illative en ba<ck examples:*
* *tuli:* `tuli+N+Sg+Nom` (Eng. # fire)
* *tuleen:* `tuli+N+Sg+Ill`


*Noun singular illative en front examples:*
* *hiiri:* `hiiri+N+Sg+Nom` (Eng. # mouse)
* *hiireen:* `hiiri+N+Sg+Ill`


*Noun singular illative in back examples:*
* *ruuvi:* `ruuvi+N+Sg+Nom` (Eng. # screw)
* *ruuviin:* `ruuvi+N+Sg+Ill`


*Noun singular illative in front examples:*
* *tyyli:* `tyyli+N+Sg+Nom` (Eng. # style)
* *tyyliin:* `tyyli+N+Sg+Ill`


*Noun singular illative on examples:*
* *taloon:* `talo+N+Sg+Ill`


*Noun singular illative un examples:*
* *nielu:* `nielu+N+Sg+Nom` (Eng. # throat)
* *nieluun:* `nielu+N+Sg+Ill`


*Noun singular illative yn examples:*
* *näkyyn:* `näky+N+Sg+Ill`


*Noun singular illative än examples:*
* *räkä:* `räkä+N+Sg+Nom` (Eng. # booger)
* *räkään:* `räkä+N+Sg+Ill`


*Noun singular illative ön examples:*
* *tönö:* `tönö+N+Sg+Nom` (Eng. # shack)
* *tönöön:* `tönö+N+Sg+Ill`

Bisyllabic long vowel stems have illative suffix of -seen.

*Noun singular illative seen back examples:*
* *tienoo:* `tienoo+N+Sg+Nom` (Eng. # neighbourhood)
* *tienooseen:* `tienoo+N+Sg+Ill`


*Noun singular illative seen front examples:*
* *miljöö:* `miljöö+N+Sg+Nom` (Eng. # millieu)
* *miljööseen:* `miljöö+N+Sg+Ill`

Plural genitives have the most variants. Especially, many words have more or
less free variation between handful of choices.

*Noun plural genitive iden back examples:*
* *aavikko:* `aavikko+N+Sg+Nom`
* *aavikoiden:* `aavikko+N+Pl+Gen`


*Noun plural genitive iden front examples:*
* *kännykkä:* `kännykkä+N+Sg+Nom` (Eng. # mobile phone)
* *kännyköiden:* `kännykkä+N+Pl+Gen`


*Noun plural genitive itten back examples:*
* *tienoitten:* `tienoo+N+Pl+Gen`


*Noun plural genitive itten front examples:*
* *teitten:* `tie+N+Pl+Gen`


*Noun plural genitive ien back examples:*
* *nainen:* `nainen+N+Sg+Nom` (Eng. # woman)
* *naisien:* `nainen+N+Pl+Gen`


*Noun plural genitive ien back examples:*
* *murha:* `murha+N+Sg+Nom` (Eng. # murder)
* *murhien:* `murha+N+Pl+Gen`


*Noun plural genitive jen back examples:*
* *alivalikkojen:* `alivalikko+N+Pl+Gen`


*Noun plural genitive jen front examples:*
* *pyhäkkö:* `pyhäkkö+N+Sg+Nom` (Eng. # sanctum)
* *pyhäkköjen:* `pyhäkkö+N+Pl+Gen`


*Noun plural genitive ten back examples:*
* *sisar:* `sisar+N+Sg+Nom` (Eng. # sister)
* *sisarten:* `sisar+N+Pl+Gen`


*Noun plural genitive ten front examples:*
* *väännin:* `väännin+N+Sg+Nom` (Eng. # turner)
* *väänninten:* `väännin+N+Pl+Gen`

The -in suffix for plural genitive that goes with singular stem is always
markedly archaic. Most commonly it appears in compound words.


*Noun plural genitive rare in back examples:*
* *patain:* `pata+N+Pl+Gen+Use/Rare`


*Noun plural genitive rare in front examples:*
* *tyrmä:* `tyrmä+N+Sg+Nom` (Eng. # prison)
* *tyrmäin:* `tyrmä+N+Pl+Gen+Use/Rare`

Plural partitive has a few variants:


*Noun plural partitive ia examples:*
* *koiria:* `koira+N+Pl+Par`


*Noun plural partitive iä examples:*
* *kärsä:* `kärsä+N+Sg+Nom` (Eng. # trunk)
* *kärsiä:* `kärsä+N+Pl+Par`


*Noun plural partitive ita examples:*
* *tienoita:* `tienoo+N+Pl+Par`


*Noun plural partitive itä examples:*
* *teitä:* `tie+N+Pl+Par`


*Noun plural partitive ja examples:*
* *lepakkoja:* `lepakko+N+Pl+Par`


*Noun plural partitive jä examples:*
* *pyhäkköjä:* `pyhäkkö+N+Pl+Par`

And plural illative has few variants:


*Noun plural illative ihin back examples:*
* *taloihin:* `talo+N+Pl+Ill`


*Noun plural illative ihin front examples:*
* *näkyihin:* `näky+N+Pl+Ill`


*Noun plural illative iin back examples:*
* *koiriin:* `koira+N+Pl+Ill`


*Noun plural illative iin front examples:*
* *sieni:* `sieni+N+Sg+Nom` (Eng. # mushroom)
* *sieniin:* `sieni+N+Pl+Ill`


*Noun plural illative isiin back examples:*
* *sokea:* `sokea+N+Sg+Nom`
* *sokeisiin:* `sokea+N+Pl+Ill`




*Noun plural illative isiin front examples:*
* *kevät:* `kevät+N+Sg+Nom` (Eng. # spring)
* *keväisiin:* `kevät+N+Pl+Ill`



## Possessive suffixes
Possessives come optionally after the case suffixes. For consonant final
cases the possessives assimilate or eat the final part of the case ending
or stem.

*Noun possessive back examples:*
* *taloni:* `talo+N+Sg+Nom+PxSg1`
* *talosi:* `talo+N+Sg+Nom+PxSg2`
* *talonsa:* `talo+N+Sg+Nom+PxSg3`
* *talomme:* `talo+N+Sg+Nom+PxPl1`
* *talonne:* `talo+N+Sg+Nom+PxPl2`


*Noun possessive front examples:*
* *tönöni:* `tönö+N+Sg+Nom+PxSg1`
* *tönösi:* `tönö+N+Sg+Nom+PxSg2`
* *tönönsä:* `tönö+N+Sg+Nom+PxSg3`
* *tönömme:* `tönö+N+Sg+Nom+PxPl1`
* *tönönne:* `tönö+N+Sg+Nom+PxPl2`

The possessive suffix of form -an, -än, attaches to some long vowel
stems:


*Noun possessive an examples:*
* *taloaan:* `talo+N+Sg+Par+PxPl3`


*Noun possessive back en examples:*
* *tienookseen:* `tienoo+N+Sg+Tra+PxSg3`


*Noun possessive front en examples:*
* *tiekseen:* `tie+N+Sg+Tra+PxSg3`


*Noun possessive än examples:*
* *tönöään:* `tönö+N+Sg+Par+PxPl3`

## Noun clitics
Clitics can attach to any word-form, including one that already has a clitic.
Clitics do not modify the form they attach to and are simply concatenated to
the end.


*Noun clitic back examples:*
* *talokaan:* `talo+N+Sg+Nom+Foc/kaan`


*Noun clitic front examples:*
* *tönökään:* `tönö+N+Sg+Nom+Foc/kaan`

















## Noun compounding
Nouns form compounds productively. The non-final parts of regular compounds
are singular nominatives, or singular or plural genitives of nouns. The final
parts are nominals and inflect regularly.


* examples:*
* *talojuttu:* `talo+N+Sg+Nom#juttu+N+Sg+Nom`


* examples:*
* *talonjuttu:* `talo+N+Sg+Gen#juttu+N+Sg+Nom`


* examples:*
* *naisienjuttu:* `nainen+N+Pl+Gen#juttu+N+Sg+Nom`


* examples:*
* *lepakoidenjuttu:* `lepakko+N+Pl+Gen#juttu+N+Sg+Nom`


* examples:*
* *vanhempainjuttu:* `vanhempi+N+Pl+Gen#juttu+N+Sg+Nom`


* examples:*
* *lepakoittenjuttu:* `lepakko+N+Pl+Gen#juttu+N+Sg+Nom`


* examples:*
* *talojenjuttu:* `talo+N+Pl+Gen#juttu+N+Sg+Nom`


* examples:*
* *miestenjuttu:* `mies+N+Pl+Gen#juttu+N+Sg+Nom`



* examples:*
* *aakkostamisjuttu:* `aakkostaminen+N+Der/s#juttu+N+Sg+Nom`
















































































































































































































































































































































































































































* * *
<small>This (part of) documentation was generated from [../src/fst/affixes/nouns.lexc](http://github.com/giellalt/lang-fin/blob/main/../src/fst/affixes/nouns.lexc)</small>